【裁判字號】    97,訴,916
【裁判日期】    990813
【裁判案由】    偽造有價證券等
【裁判全文】
臺灣臺南地方法院刑事判決               97年度訴字第916號
公  訴  人  臺灣臺南地方法院檢察署檢察官
被      告  甲○○原名余昆陸.
選任辯護人  何建宏律師
被      告  乙○○
            丙○○
上列被告等因偽造有價證券等案件，經檢察官提起公訴（95年度
偵字第6897號、第12233號），本院判決如下：
    主  文
甲○○犯稅捐稽徵法第四十七條第一項第一款之逃漏稅捐罪，計
捌罪，各處及減為如附表Ａ所示之刑；又共同連續犯偽造私文書
罪，處有期徒刑拾壹月，減為有期徒伍月又拾伍日，如易科罰金
，均以銀元參佰元即新臺幣玖佰元折算壹日，如附表Ｄ所示偽造
之印章及印文均沒收。應執行有期徒刑壹年，如易科罰金，以銀
元參佰元即新臺幣玖佰元折算壹日，如附表Ｄ所示偽造之印章及
印文均沒收。
乙○○無罪。
丙○○共同公司負責人，公司應收之股款，股東並未實際繳納，
而以申請文件表明收足，處有期徒刑肆月，減為有期徒刑貳月，
如易科罰金，均以銀元佰元即新臺幣玖佰元折算壹日。
甲○○其餘被訴觸犯稅捐稽徵法第四十七條第一款（即現行第四
十七條第一項第一款）、第四十一條之逃漏稅捐罪嫌部分，無罪
。
    事  實
一、緣甲○○（原名余昆陸）、戊○○（業已亡故，由本院另為
    審結）係奕通營造有限公司（下稱奕通公司，公司統一編號
    ：00000000號，址設臺南市○○區○○路二段583號）實際
    負責人，乙○○於民國（下同）92年1月3日起至93年6月3日
    止、杜家成（由檢察官另為不起訴處分）於93年6月4日起，
    分別擔任奕通公司登記負責人，林素敏（由檢察官另為不起
    訴處分）係甲○○之妻，黃雅琴（由檢察官另為不起訴處分
    ）係奕通公司會計，徐春榮（由檢察官另為不起訴處分）係
    奕通公司股東，謝富琦、陳文慶、陳進基等3人（均由檢察
    官另為不起訴處分）係奕通公司之離職員工，丙○○係丙○○會計事務所負責人。(一)奕通公司實際負責人戊○○於88年
    間，明知該公司應收之股款並未收足，竟以新臺幣（下同）
    150萬元之代價，委託臺中縣草屯鎮一家不知名之會計事務
    所辦理增資登記，再由該不知名之會計事務所之不知情之不
    詳人士覓得「丙○○會計事務所」之負責人丙○○，負責籌
    措增資登記時所需之股款共9千2百50萬元（增資前之登記資
    本額為7百50萬元），詎戊○○、丙○○均明知奕通公司辦
    理增資登記，公司應實際收納股款，不得僅以申請文件虛偽
    表明收足，以確保公司資本充實，且丙○○明知奕通公司應
    收之增資股款，股東並未實際繳納，竟與戊○○基於違反公
    司法應如實繳納股款規定之犯意聯絡，由丙○○向不知情之
    不詳金主借得金錢，並於88年1月28日，提供9千2百50萬元
    （當日存入5百50萬元1筆、8百25萬元計4筆及9百萬元計6筆
    ，共9千2百50萬元），於88年1月29日，提供7百50萬元（當
    日存入1百50萬元及6百萬元），接連存入聯邦商業銀行南崁
    分行之奕通公司活期存款帳戶帳戶（帳號：000000000000號
    ），作為奕通公司辦理增資登記時之股款，並取得聯邦商業
    銀行南崁分行於88年1月29日，開具之奕通公司上開帳戶內
    存款金額達1億元之存款餘額證明書，亦即取得公司申請增
    資登記所需之資金證明，藉以表明奕通公司業已收足增資股
    款，旋將上述資料交與不知情之李美賢會計師，依據上開奕
    通公司存入之金額，於88年1月29日查核簽具增資登記之增
    加資本額查核報告書，認定奕通公司之增資資本額業已收足
    ，附具奕通公司增資登記股東繳納股款明細表，載明戊○○
    繳款8百25萬元、不知情之股東鄭夙娟繳款5百50萬元、不知
    情之股東鄭智仁、黃芙蓉、鄭李金均繳款8百25萬元、不知
    情之股東侯李月桂、胡樹松、侯俊吉、侯俊良、侯水林及蔡
    俐玫均繳款9百萬元之奕通公司已籌足增資資本額之外觀，
    虛偽表示奕通公司所有股東均有繳納所應繳之增資股款；再
    由丙○○將奕通公司之變更登記申請書、公司章程、修並章
    程對照表，連同上開查核報告書、上開帳戶存摺內頁等相關
    資料，於88年2月10日，向主管機關即經濟部中部辦公室申
    請公司設立登記，而經濟部中部辦公室承辦公務員於形式上
    之審查後，於88年2月23日以經八八商第106272號核准增資
    登記，足生損害於主管機關就公司登記設立審查之正確性。
    而上述1億元金額業於88年1月30日即為丙○○全數提領後，
    分筆匯至下列帳戶：世華商業銀行東門分行之糖豆家族有限
    公司籌備處楊佩怡帳戶（帳號：00000000000號）5百萬元、
    農民銀行新莊分行之融瑩再實業股份有限公司蔡錦月帳戶（
    帳號：00000000000號）2千萬元、玉山商業銀行中壢分行之
    李明興公司帳戶（帳號：0000000000000號）3百萬元、農民
    銀行新莊分行之僖千企業公司有限公司籌備處郭宗熙帳戶（
    帳號：00000000000號）2百萬元、聯邦銀行南崁分行之炫宏
    明通信有限公司籌備處林國彬帳戶（帳號：000000000000號
    ）5百萬元、井聯營造公司帳戶（帳號：000000000000號）1
    千2百萬元及3百萬元、元氣禮儀有限公司籌備處帳戶（帳號
    ：00000000000號）5百萬元、亨益企業有限公司籌備處帳戶
    （帳號：000000000000號）5百萬元、上煌營造有限公司籌
    備處帳戶（帳號：000000000000號）5百萬元、正桓企業有
    限公司帳戶（帳號：000000000000號）5百萬元、昭群有限
    公司帳戶（帳號：000000000000號）9百萬元、永昌盛工程
    有限公司籌備處帳戶（帳號：000000000000號）3百萬元、
    品順電子有限公司帳戶（帳號：000000000000號）8百萬元
    、神肇貿易股份有限公司籌備處帳戶（帳號：000000000000
    號）5百萬元、律捷工程有限公司籌備處帳戶（帳號：00000
    0000000號）5百萬元，歸還金主，嗣後並未有任何回補之情
    形。(二)甲○○係奕通公司之實際負責人（奕通公司自92年1
    月3日起至93年6月3日止，由不知情之乙○○擔任登記負責
    人），為公司法第8條第1項規定之公司負責人，亦為稅捐稽
    徵法第47條第1項第1款規定之公司負責人，係以製作奕通公
    司之營業稅申報書為其附隨義務。甲○○明知奕通公司自92
    年1月間起至93年4月間止之期間，與如附表Ａ所示之公司、
    商號間並無實際交易行為，竟與戊○○基於逃漏奕通公司營
    業稅之意思，又共同基於行使業務登載不實文書之概括犯意
    聯絡，由甲○○、戊○○向李永裕或化名「蔡素真」之真實
    姓名年籍不詳女子，以發票面額之3％至3.5％或6％至10％
    之價格，購買或透過沈國欽交付而取得如附表Ａ「營利事業
    名稱」欄所示公司、行號之不實統一發票（統一發票所載開
    立年月、字軌號碼及金額詳如附表Ａ所示），以之充當奕通
    公司進項憑證而列為進貨成本後，指示不知情之會計黃雅琴
    依據上開不實之統一發票，充作進項憑證以扣抵銷項憑證，
    每2月為1期，於業務上作成之「營業人銷售額與稅額申報書
    」上填報虛偽之進項金額，虛增進項款項，先後於如附表Ａ
    所示各該申報時間（按：取得之統一發票開立日期，依加值
    型及非加值型營業稅法規定，以每2個月為1期，於次期開始
    15日內申報），與奕通公司銷貨對象之銷項金額進行抵銷，
    分別持向財政部臺灣省南區國稅局安南稽徵所申報各該期之
    「營業稅」，而以此等扣抵銷項金額之不正當方法，前後共
    8次（所屬月份分別為92年2月、4月、6月、8月、10月、12
    月、93年2月、4月），逃漏奕通公司之營業稅各詳如附表Ａ
    「不實進項稅額」欄所示，足生損害於稅捐稽徵機關課稅之
    公平及正確性；且甲○○為逃避稅捐機關之查緝，順利逃漏
    奕通公司之營業稅，並基於偽造私文書以行使之概括犯意，
    自93年3月起至同年6月止之期間內，指示不知情之黃雅琴利
    用不知情之刻印店人員，偽刻如附表Ｂ「偽造之背書」欄所
    示各該公司、行號之印章，未經該等公司、行號之同意，在
    其所開立發票人均為奕通公司之如附表Ｂ所示之支票背面（
    付款人：高雄銀行臺南分行、帳號：000000000000號、支票
    號碼、票面金額、票載發票日、受款人等各詳如附表Ｂ所示
    ），蓋用上開偽造之印章，連續偽造上開各該公司、行號之
    印文（詳如附表Ｂ「偽造之背書」欄所示），而偽造如附表
    Ｂ所示各該公司、行號為背書人之私文書，隨即遵期連續向
    如附表Ｂ所示提兌銀行之不知情承辦人員提出而行使之，使
    該等支票各存入甲○○所持有之如附表Ｂ「提兌銀行之帳戶
    」欄所示不知情之王仁農、徐春榮、謝富琦、陳文慶、陳進
    基等人帳戶內，向上開支票之付款人即高雄銀行臺南分行交
    換兌現，使高雄銀行臺南分行之奕通公司帳戶（帳號：0000
    00000000號）內金錢，流入甲○○所持有之上開王仁農、徐
    春榮、謝富琦、陳文慶、陳進基等人各該帳戶，旋提領現金
    轉入不知情之林素敏於高雄銀行臺南分行之帳戶（帳號：00
    0000000000號）中，再從林素敏之上開帳戶中提領款項回流
    至高雄銀行臺南分行之奕通公司上開帳戶（帳號：00000000
    0000號），以此等資金往來紀錄，營造奕通公司與如附表Ｂ
    所示上開各該公司、行號間存有真實交易之假象，用以因應
    稅捐機關查核，逃漏奕通公司上開稅捐，足以生損害於如附
    表Ｂ所示各該公司、行號及金融機構對於票據管理之正確性
    。
二、案經財政部臺灣省南區國稅局安南稽徵所、臺南市分局告發
    及法務部調查局南部地區機動工作組（下稱南機組）移送臺
    灣臺南地方法院檢察署（下稱臺南地檢署）檢察官偵查起訴
    。
    理    由
壹、有罪部分：
一、訊據被告甲○○固承認其購買不實之統一發票，指示不知情
    之黃雅琴據而填報不實之上開稅額申報書，持以申報，使奕
    通公司不法逃漏營業稅，並利用不知情之黃雅琴使人偽刻其
    他公司、行號之印章，偽造上開支票之背書，依期提兌，製
    造上開金錢流通之假象等情無訛，並承認觸犯稅捐稽徵法第
    47條第1款（即現行稅捐稽徵法第47條第1項第1款，詳後）
    、第41條之不法逃漏稅捐罪、刑法第216條、第210條之行使
    偽造私文書罪及刑法第216條、第215條之行使業務登載不實
    罪等犯行（見本院卷2第74至77頁），惟辯稱：如附表Ａ所
    示不法逃漏奕通公司營業稅部分，我只購買關於俊明交通有
    限公司、宏一營造有限公司、鼎運通運有限公司、永豐禾營
    造有限公司及大三魁營造廠有限公司之不實統一發票，我只
    負責該等部分，其他不實統一發票是戊○○購買，是戊○○
    負責云云。經查：
  (一)關於奕通公司購買如附表Ａ所示統一發票、不法逃漏如附表
    Ａ所示營業稅、及被告甲○○偽造業務登載不實文書並行使
    暨偽造如附表Ｂ所示支票背書並行使等犯罪事實，業經被告
    甲○○於95年4月27日之第1次偵訊筆錄、調查筆錄、於95年
    4月21日之檢察事務官詢問筆錄、於95年4月27日之第2次偵
    訊筆錄供稱：其是奕通公司之實際負責人，曾購買虛設行號
    之不實進項統一發票來給扣抵營業稅，黃雅琴作帳都是依照
    其或戊○○之指示而為，其並偽造支票背書，製造金錢流通
    之假象等語（見臺南地檢署95年度偵字第6897號卷一第198
    至222頁），並有證人黃雅琴、證人徐春榮、證人王仁農、
    證人杜家成均於95年4月17日之偵訊筆錄、調查筆錄、證人
    林素敏於95年4月27日、證人陳進基、證人謝富琦、證人陳
    文慶各於96年11月2日檢察事務官之詢問筆錄、偵訊筆錄，
    證述其等應被告甲○○要求而提供上開各該帳戶給奕通公司
    使用等語在卷（見上開偵字第6897號卷一第24至39、41至49
    、83至94、162至184、223至234頁、95年度偵字第12233號
    卷第129至1至140頁），復有南區國稅局安南稽徵所局刑事
    案件移送書及其附件資料、奕通公司取得非實際交易對象發
    票查核報告、法務部調查局南部地區機動工作組刑事案件移
    送書及其附件資料（見臺南地檢署94年度他字第172號卷一
    第1至196頁、95年度偵字第12233號卷第1至18頁）、經濟部
    中部辦公室95年1月12日經中三字第09530865440號函文之奕
    通公司登記資料（見上開他字第172號卷三第2至21、58至10
    4頁）、證人黃雅琴提供之奕通公司虛偽進項發票明細及虛
    偽進項發票之第三聯（見臺南地檢署95年度偵字第6897號卷
    二第11至52頁）、南區國稅局安南稽徵所96年1月17日、96
    年3月12日函文資料亦即奕通公司自89年11月起至93年4月間
    之進項來源及銷項來源去路明細表、專案申請調檔統一發票
    查核名冊、營業人銷售額與稅額申報書）（見上開偵字第68
    97號卷二，即附件資料，第1至417頁）、扣押物編號七即進
    銷資料、扣押物編號八即付款簽收簿、扣押之奕通公司電腦
    資料、扣押物編號十八即戊○○等人取得及開立之發票明細
    （見上開偵字第6897號卷二第65至67頁）、奕通公司偽造回
    流資金統計圖；奕通公司取得異常進項憑證分析表；證人王
    仁農、徐春榮、謝富琦、林素敏、奕通公司於高雄銀行帳戶
    之交易查詢清單；證人王仁農、徐春榮、謝富琦、林素敏、
    奕通公司之高雄銀行存款存入憑條；開立如附表「具名支票
    面額總計」欄位金額之具名支票影本可稽（見臺南地檢署95
    聲搜45號卷第p4、5至10、11至118頁），再有檢察官提出之
    起訴書附表4支票之補充表1份、高雄銀行股份有限公司臺南
    分行98年3月19日高銀臺南密字第0980000038號函暨所附如
    附表Ｂ所示支票正、背面影本共64張、經濟部商業司之公司
    及分公司基本資料查詢單1紙、經濟部中部辦公室99年2月23
    日經中三字第09934718650號函暨所附潤豐營造有限公司、
    長鎰工程有限公司、桃芝工程有限公司、永豐禾營造有限公
    司、李全晟營造有限公司、琮致實業股份有限公司之變更登
    記表（含設立登記表）及解散之股東同意書影本、臺北市政
    府99年2月23日府產業商字第09981472500號函暨所附翰東工
    程有限公司、廣揚企業有限公司、力圖工程有限公司、海穎
    工程有限公司、育曳實業有限公司、頌叟企業有限公司、俊
    明交通有限公司、再生緣有限公司之變更登記表資料、高雄
    市政府99年3月8日高市府經二公字第09900446050號函暨所
    附大三魁營造廠有限公司、鼎運通運有限公司、宏一營造有
    限公司之公司設立登記及變更登記表資料、經濟部商業司-
    商業登記資料查詢單1紙（新瑩逸企業社）、臺北市商業處
    99年3月22日北市商一字第09900892500號函暨所附新瑩逸企
    業社營利事業設立登記申請書影本、第一商業銀行赤崁分行
    99年4月30日一赤崁字第00065號函、高雄銀行股份有限公司
    臺南分行98年5月3日高銀臺南密字第0980000054號函暨所附
    奕通公司帳戶（帳號000000000000）相關支票及轉帳資料、
    高雄銀行股份有限公司臺南分行98年5月4日高銀臺南密字第
    098000  00 56號函可查（見本院卷1第104至108、114至138
    背面、154、162至193、196至274、277至288、291至293頁
    、本院卷2第5、8、9及11頁），堪予採信。
  (二)其次，證人黃雅琴、證人杜家成於95年4月17日之偵訊筆錄
    及調查筆錄中證稱：被告甲○○、同案被告鄭世都是奕通公
    司之實際負責人等語（見上開偵字第6897號卷一第24至39、
    162至184頁），證人林素敏於95年4月27日之檢察事務官詢
    問筆錄、偵訊筆錄亦證稱：奕通公司與「宏一營造有限公司
    、潤豐營造有限公司、俊明交通有限公司、鼎運通運有限公
    司、大三魁營造廠有限公司、永豐禾營造有限公司」等公司
    之資金流向，是被告甲○○指示伊和黃雅琴做的，資金流向
    是在申報上開公司的進項發票後再去補的等語（見上開偵字
    第6897號卷一第223至234頁），且被告甲○○於95年4月21
    日檢察事務官之詢問筆錄中亦承認伊是奕通公司之實際負責
    人等語（見上開偵字第6897號卷一第198至204頁），復參諸
    被告甲○○於審理中供承：如附表Ａ所示俊明交通有限公司
    、宏一營造有限公司、鼎運通運有限公司、永豐禾營造有限
    公司及大三魁營造廠有限公司之不實統一發票，都是我買來
    的，如附表Ａ所示其他不實統一發票是戊○○買的，但如附
    表Ａ所示不實統一發票都是彙總混同一起於每2月1期，指示
    黃雅琴申報營業稅等語在卷（見本院卷2第74至79頁），又
    被告甲○○於審理中亦自承其所偽造之支票背書，除用以製
    造奕通公司與「俊明交通有限公司、宏一營造有限公司、鼎
    運通運有限公司、永豐禾營造有限公司及大三魁營造廠有限
    公司」等公司間之金錢流通之假象，亦製造奕通公司與如附
    表Ｂ所示遭偽造背書之其他公司、行號（例如育曳實業有限
    公司、頌叟企業有限公司、新瑩逸企業社、海穎工程有限公
    司、再生緣有限公司、力圖工程有限公司）間之金錢流通之
    假象等情形，顯見被告甲○○對於如附表Ａ所示不實統一發
    票申報營業稅，使奕通公司不法逃漏稅捐之行為，皆係知悉
    且參與其中，其上開所辯對於上開之一部分不實統一發票不
    必負責云云，乃屬臨訟卸責之詞，委無足採。故被告甲○○
    既為奕通公司之實際負責人，實際參與該公司業務之執行，
    負責上開犯罪事實所示之奕通公司業務、財務及稅務等事宜
    ，則奕通公司自92年1月間起至93年6月止之名義登記負責人
    即被告乙○○自非稅捐稽徵法第47條第1項第1款規定之代罰
    對象，應由擔任實際負責人之被告甲○○負該代罰罪責。
  (三)綜上所述，本件事證明確，被告甲○○犯行堪以認定，應予
    依法論科。
二、訊據被告丙○○固承認其受不詳同業人員委託調借9250萬元
    於88年1月28日匯入聯邦商業銀行南崁分行之奕通公司帳戶
    （帳號：000000000000號），又於88年1月30從該奕通公司
    帳戶匯出1億元至上開各該金融機構之各該帳戶等情無誤（
    見本院卷1第72頁），惟矢口否認觸犯檢察官所指之違反公
    司法之罪名，辯稱：委託我調借金錢做上開匯入及匯出動作
    的不詳同業人員，未告知我該等款項之用途，我並不知道是
    做為奕通公司增資登記使用，又我對本件奕通公司之增資登
    記實不知情云云。經查：
  (一)此部分違反公司法之犯罪事實，有同案被告戊○○於95年4
    月19日之偵訊筆錄、於95年4月27日之南機組詢問筆錄證述
    ：我為辦理奕通公司升級為甲級營造廠，而以150萬元之代
    價，請會計師製作1億元之存款證明等語（見上開偵字第689
    7號卷一第236至245、250至264頁），並有內政部營建署95
    年6月5日營授辦建第0953503414號函文、奕通公司之聯邦商
    業銀行帳號：000000000000自88年1月1日至88年4月30日之
    往來交易明細、奕通公司增資股款資金往來一覽表、經濟部
    中部辦公室96年10月2日經中三字第096328364430號函文（
    見上開偵字第12233號卷第29至30、34至51、77至80、107至
    124頁）及聯邦商業銀行南崁分行於95年6月22日函文回復之
    交易明細表及傳票影本附卷可憑（見上開偵字第12233號卷
    所附南機組移送資料附件第92至109頁），堪信奕通公司辦
    理增資所匯入之款項係由他人籌資匯入聯邦商業銀行南崁分
    行之奕通公司帳戶，並非由原登記股東出資，此等部分事證
    明確，可予認定。
  (二)其次，奕通公司關於本件增資登記之變更登記事項卡「公司
    聯絡電話」欄記載之聯絡電話：「00-0000000、00-0000000
    」，均係「丙○○會計事務所」於88年1月間當時使用之電
    話號碼等情，有上開變更登記事項卡及通聯調閱查詢單在卷
    可憑（見上開偵字第12233號卷第32、75頁），被告丙○○
    對此亦迭次自承無誤，且被告丙○○於審理中復自承：我是
    「丙○○會計事務所」負責人，事務所開設時間是86年間至
    92年間，業務包括代辦公司變更登記，一般我們代辦的案子
    會留我們事務所的電話在變更登記事項卡上，以利主管機關
    聯繫，如果變更登記事項卡有留我們事務所的電話，表示變
    更登記使我們送件的，上開：「00-0000000、00-0000000」
    門號是「丙○○會計事務所」於88年1、2月間當時使用之電
    話號碼等語明確（見本院卷2第79至92頁），又查無本件奕
    通公司之增資登記係其他人士辦理之證據，堪信本件增資登
    記確係被告丙○○代辦申請，被告丙○○所辯其對於本件增
    資登記並不知情，都是打字小姐整理送件的，她們事先不須
    向我報告云云，顯與常情不符，乃係推諉塞責之詞，不足採
    信。另參諸被告丙○○以上開南崁分行之奕通公司帳戶為匯
    入及匯出金錢之時間為88年1月28日及同年月30日，而本件
    增資登記送件之日期則為同年2月10日，時日甚為接近，又
    均係被告丙○○辦理，足認被告丙○○知悉且參與此部分違
    反公司法之事實。
  (三)綜上所述，本件事證明確，被告丙○○犯行堪以認定，應予
    依法論科。
三、新舊法比較：刑法業於94年2月2日修正公布，於95年7月1日
    施行。另86年6月25日修正公布施行之公司法第9條第3項規
    定，於90年11月12日亦經修正公布施行。按行為後法律有變
    更者，適用行為時之法律，但行為後之法律有利於行為人者
    ，適用最有利於行為人之法律，現行刑法第2條第1項訂有明
    文。此條規定乃與刑法第1條罪刑法定主義契合，而貫徹法
    律禁止溯及既往原則，係規範行為後法律變更所生新舊法律
    比較適用之準據法，是刑法第2條本身雖經修正，但刑法第2
    條既屬適用法律之準據法，本身尚無比較新舊法之問題，應
    一律適用裁判時之現行刑法第2條規定，以決定適用之刑罰
    法律，先予辨明。又以本次刑法修正之比較新舊法，應就罪
    刑有關之共犯、未遂犯、想像競合犯、牽連犯、連續犯、結
    合犯，以及累犯加重、自首減輕暨其他法定加減原因（如身
    分加減）與加減例等一切情形，綜其全部罪刑之結果而為比
    較（最高法院95年5月23日95年度第8次刑庭會議決議可資參
    照）。又刑法修正之比較新舊法，應就罪刑有關之一切情形
    ，本於統一性及整體性原則，綜其全部罪刑之結果而為比較
    ；但上開規定所揭示之從舊從輕原則，規範目的在於避免惡
    化行為人法律地位，致其受行為時無法預見之刑罰處罰，是
    此所指之「法律變更」，應係指因法律修正而刑罰有實質之
    更異而言（如構成要件或法律效果之變更），如新舊法處罰
    之輕重仍然相同，並無有利或不利之情形，即無適用上開規
    定為比較之餘地，自應依一般法律適用之原則，適用現行、
    有效之裁判時法論處（95年5月23日最高法院95年度第8次刑
    事庭會議決議、95年11月7日最高法院95年度第21次刑事庭
    會議決議意旨參照）。茲就與本件法律適用有關之條文，比
    較說明如下：
  (一)關於罰金刑及貨幣單位由銀元修正為新臺幣之法律適用：被
    告甲○○及被告丙○○行為後，刑法第33條第5款業於94 年
    1月7日修正，94年2月2日公布，95年7月1日施行，該款關於
    「罰金：1元以上」之規定，修正為「罰金：新臺幣1千元以
    上，以百元計算之」，刑法法定本刑中列有罰金刑者，其法
    定最低度罰金刑因之提高，涉及科刑規範變更，自有新舊法
    比較必要，比較結果，以舊法有利於行為人，應適用舊法第
    33條第5款規定，定其罰金部分之法定刑。又95年7月1日修
    正公布施行之刑法施行法第1條之1增訂：「（第1項）中華
    民國94年1月7日刑法修正施行後，刑法分則編所定罰金之貨
    幣單位為新臺幣。（第2項）94年1月7日刑法修正時，刑法
    分則編未修正之條文定有罰金者，自94年1月7日刑法修正施
    行後，就其所定數額提高為30倍。但72年6月26日至94  年1
    月7日新增或修正之條文，就其所定數額提高為3倍」。即刑
    法施行法第1條之1施行後，罰金刑貨幣單位雖有「新臺幣」
    之更易，惟適用結果之罰金額度則無二致，就罰金法定刑提
    高之「刑罰權規範內容」並無利或不利之變更，自不生新舊
    法之比較問題，惟應適用具特別法性質之刑法施行法第1條
    之1規定。
  (二)關於共同正犯部分：(1)修正施行前刑法第28條之規定為：「
    2人以上共同實施犯罪之行為者，皆為正犯」，修正施行後
    之規定則為：「2人以上共同實行犯罪之行為者，皆為正犯
    」，揆諸本條之修正理由係為釐清陰謀共同正犯、預備共同
    正犯是否合乎正犯之要件，即認共同正犯包括共謀共同正犯
    ，但不包括陰謀共同正犯及預備共同正犯。故關於共同實施
    犯罪之正犯論以共同正犯，無論依修正前或修正後之規定，
    均構成共同正犯，並無所謂有利或不利之情形，裁判時新法
    並非較有利於被告丙○○。(2)修正前刑法第31條第1項規定
    ：「因身分或其他特定關係成立之罪，其共同實施或教唆幫
    助者，雖無特定關係，仍以共犯論。」，而修正後刑法第31
    條第1項則規定：「因身分或其他特定關係成立之罪，其共
    同實行、教唆或幫助者，雖無特定關係，仍以正犯或共犯論
    。但得減輕其刑。」，本條文除做文字修正外，修正後之新
    法並規定得減輕其刑，對被告丙○○較為有利。
  (三)關於牽連犯部分: 被告甲○○為本件行使偽造私文書及行使
    業務登載不實文書等犯行（詳後）後，因新法業已刪除牽連
    犯之規定，此刪除雖非犯罪構成要件之變更，但顯已影響行
    為人刑罰之法律效果，自屬法律有變更，比較新、舊法結果
    ，被告所犯行使偽造私文書及行使業務登載不實等數行為，
    如符舊法牽連犯之規定，僅從重論以一罪；如依新法則為數
    罪併罰，是應以適用舊法論以牽連犯對被告甲○○較有利。
  (四)關於連續犯部分：修正前刑法第56條連續犯之規定，依修正
    後刑法業已修正公布刪除，此刪除雖非犯罪構成要件之變更
    ，但顯已影響行為人刑罰之法律效果，自屬法律有變更，且
    新法既刪除連續犯，則被告甲○○所為偽造文書犯行須依同
    法第50條規定，分別論罪，併合處罰，惟被告甲○○之偽造
    文書犯行，依修正前刑法論以連續犯，則僅論以一罪，惟加
    重其刑，從而，經比較新舊法之結果，仍應適用較有利於被
    告甲○○之行為時法律即舊法論以連續犯，此有最高法院95
    年度第8次刑事庭會議決議可資參照。
  (五)關於加減例部分：修正前刑法第68條規定：拘役或罰金加減
    者，僅加減其最高度；新修正刑法第67條則規定：有期徒刑
    或罰金加減者，其最高度及最低度同加減之；新法修正，罰
    金最低度同時加重之，使法官量刑範圍受到減縮，行為人將
    受到較舊法罰金最低度較高之刑罰，行為人受處罰之實質內
    涵顯有變更，屬於法律變更，自應比較新舊法，適用最有利
    行為人之舊法。
  (六)綜上，舊刑法關於連續犯及牽連犯之規定，較有利於被告甲○○，而本件對其復未科以罰金之刑，衡諸整體統合比較結
    果及不得割裂適用法律之原則，應依刑法第2條第1項前段之
    規定，對被告甲○○適用修正前刑法之相關規定予以處斷。
    而修正後刑法第31條第1項有得減輕其刑之規定，衡諸比較
    新舊法之結果，較有利於被告丙○○，應依刑法第2條第1項
    前段之規定，適用修正後刑法之相關規定予以處斷。
  (七)又對被告甲○○而言：本件奕通公司為上開逃漏稅捐之行為
    後，稅捐稽徵法第47條規定業於98年5月27日修正，並於98
    年5月29日施行，修正後稅捐稽徵法第47條第1項即係修正前
    稅捐稽徵法第47條之規定，此次修正係於該條另增列第2項
    ：「前項規定之人與實際負責業務之人不同時，以實際負責
    業務之人為準」，而此新增規定因屬實務見解之明文化，且
    不涉及刑罰之輕重、構成要件之變更，尚無有利、不利於被
    告之情形，自應依一般法律適用之原則，適用現行、有效之
    裁判時法論處。
  (八)另對被告丙○○而言：86年6月25日修正公布施行之公司法
    第9條第3項原規定：「公司應收之股款，股東並未實際繳納
    ，而以申請文件表明收足，或股東雖已繳納而於登記後將股
    款發還股東，或任由股東收回者，公司負責人各處5年以下
    有期徒刑、拘役或科或併科新臺幣6萬元以下罰金。」，而9
    0年11月12日修正公布施行之公司法修正為第9條第1項規定
    ：公司應收之股款，股東並未實際繳納，而以申請文件表明
    收足，或股東雖已繳納而於登記後將股款發還股東，或任由
    股東收回者，公司負責人各處五年以下有期徒刑、拘役或科
    或併科新臺幣50萬元以上250萬元以下罰金。」，原有期徒
    刑暨拘役部分亦未予修正，將罰金額度提高為新臺幣50萬元
    以上250萬元以下之罰金。是被告丙○○於行為後，公司法
    既歷經修正，法律規定有所變更，比較上開修正前後之規定
    ，以86年6月25日修正之公司法第9條第3項規定對被告丙○○較為有利，依刑法第2條第1項但書規定，應適用86年6月
    25日修正公布之公司法第9條第3項規定。
四、按公司為法人，公司負責人為自然人，二者在法律上並非同
    一人格主體，公司負責人為公司之代表，其為公司所為行為
    ，應由公司負責；故公司負責人為公司以不正當方法逃漏稅
    捐，因納稅義務人為公司，其所觸犯稅捐稽徵法第41條之罪
    之犯罪或受罰主體，仍為公司，而非公司負責人，僅因公司
    於事實上無從擔負自由刑之責任，基於刑事政策上之考量，
    同法第47條第1款將納稅義務人之公司應處徒刑之規定，轉
    嫁於公司負責人，是公司負責人依該條款而適用徒刑之處罰
    ，乃屬代罰之性質，並非因其本身之犯罪而負行為責任。且
    公司既不具有犯罪能力，自無所謂概括犯意之存在，故公司
    以不正當方法逃漏稅捐，當不可能成立連續犯，該公司負責
    人因而代罰，亦不應成立連續犯，公司逃漏稅捐多次，其負
    責人應成立數罪，併合處罰（最高法院98年度臺上字第6180
    號、96年度臺上字第7696號及96年度臺非字第90號判決意旨
    參照）。又公司負責人既非逃漏稅捐之納稅義務人，自與其
    另外所犯行使偽造私文書罪、行使業務登載不實文書罪，實
    無方法結果之牽連關係可言。
五、(一)另按支票上之背書，係發票後之另一票據行為，偽造支票
    背書，在票據法上係表示對支票負擔保責任之意思，為法律
    規定之文書，並非依習慣表示一定用意之證明，而其此項行
    為，足以生損害於他人，故應成立偽造私文書罪（最高法院
    59年度臺上字第2588號及70年度臺上第2162號判例參照）。
    核被告甲○○所為，係犯刑法第216條、第210條之行使偽造
    私文書罪、刑法第216條、第215條之行使業務登載不實文書
    罪，又被告甲○○係奕通公司之實際負責人，其因納稅義務
    人奕通公司以不正當之方法逃漏營業稅，關於此部分，應依
    稅捐稽徵法第47條第1項第1款之代罰規定，論以稅捐稽徵法
    第41條之罪。被告偽造如附表Ｂ所示公司、行號之印章、印
    文之行為，各為偽造私文書（背書）之行為所吸收，而被告
    偽造私文書（背書）之低度行為，為行使偽造私文書（背書
    ）之高度行為所吸收，均不另論罪。被告甲○○利用不知情
    之黃雅琴偽造上開背書及上開稅額申報書，為間接正犯。被
    告甲○○與同案被告戊○○間，就上開行使業務登載不實文
    書罪犯行有犯意之聯絡與行為分擔，均為共同正犯。(二)被告
    甲○○上開所犯行使偽造私文書罪、行使業務登載不實文書
    罪之行為，皆時間密接、手法類同，犯罪構成要件相同，顯
    各係基於概括犯意反覆為之，均為連續犯，皆應依修正前刑
    法第56條連續犯之規定，以一罪論，並各加重其刑。復按想
    像競合犯、牽連犯或連續犯之裁判上一罪，倘遇有競合時，
    如行為人之數行為所犯數罪，具有連續關係，又有想像競合
    或牽連關係之重疊法律現象，則連續犯罪之一部，既與他罪
    競合或牽連，自應包括的先將全部之連續各行為論以一罪，
    再按想像競合或牽連犯之例，從一重處斷（最高法院91年度
    臺上字第4151號、93年度臺上字第1691號裁判參照）。被告
    甲○○購買不實之統一發票，填報不實之稅額申報書，持以
    申報，使公司不法逃漏營業稅，並偽造上開支票之背書，提
    兌支票，製造金錢流通之假象，業見前述，故其所犯連續行
    使偽造私文書（背書）及連續行使業務登載不實文書2罪間
    有方法、結果之關係，為牽連犯，應依修正前刑法第55條規
    定，從一重罪即連續行使偽造私文書罪處斷。(三)納稅義務人
    奕通公司先後分別於如附表Ａ所示之申報營業稅時間，以不
    正當方法申報逃漏各該次之營業稅，其1次逃漏營業稅行為
    ，即足成立違反稅捐稽徵法第41條1次犯罪，其共計逃漏稅
    捐8次之行為，合計8罪，均應轉嫁於被告甲○○，並分論併
    罰之；檢察官認此等部分存有牽連關係，容有誤會；亦即被
    告甲○○基於代罰性質代替奕通公司受罰，奕通公司多次逃
    漏稅捐之行為，均係違反同一法律條文之規定，仍不能論以
    連續犯，而應分論併罰，並以申報次數計算論罪次數。從而
    被告甲○○所犯連續行使偽造私文書罪與上開代罰之以詐術
    逃漏稅捐罪間，犯意各別、行為互殊，應分論併罰之。另本
    件起訴事實業已述及被告甲○○明知為不實之進項金額事項
    ，仍填載於業務上作成之上開稅額申報書，並持之申報，雖
    檢察官漏未載明刑法第216條、第215條之行使業務登載不實
    文書罪名，仍在本件起訴範圍之列，本院自得併為審究；又
    檢察官雖未就本件關於偽造背書部分之行使偽造私文書之罪
    提起公訴，惟此等部分與被告甲○○經起訴成罪之行使業務
    登載不實文書罪部分，有牽連犯之裁判上一罪關係，當為起
    訴效力所及，本院亦得審判，且本院於審理中業已將之告知
    被告甲○○，自無礙被告甲○○行使妨禦權。(四)爰審酌被告
    甲○○以上開不正當方法為公司逃漏稅捐，利用不知情之會
    計人員申報營業稅，影響稅捐稽徵機關對於稅捐稽徵核課管
    理之正確性及國家稅收之公平性，又為逃避稅捐機關之查緝
    ，偽造支票之背書，進而提兌，製造公司交易往來頻繁、金
    錢流通之假象，惟念被告前無類似之前案紀錄，有臺灣高等
    法院被告全國前案紀錄表可參，犯後坦承大部分犯行，復已
    補繳公司逃漏之部分稅捐（參見本院卷2第108至112頁之營
    業稅違章核定稅額繳款書），非無悔意，兼衡奕通公司逃漏
    稅捐之手段、金額，暨被告甲○○之智識程度、經濟狀況、
    犯罪動機、目的、手段及所生危害等一切情狀，分別量處如
    主文所示之刑，及分別依95年7月1日修正施行前刑法第41條
    第1項前段、廢止前罰金罰鍰提高標準條例第2條規定，諭知
    易科罰金之折算標準（本件被告甲○○行為後，罰金罰鍰提
    高標準條例第2條業已刪除，而刑法第41條第1項前段關於易
    科罰金之折算標準已由舊法之銀元1百元、2百元、3百元修
    正為新臺幣1千元、2千元、3千元，因屬科刑規範事項之變
    更，其折算標準為裁判時所應諭知，自有就新舊法規定比較
    之必要，經比較新舊法結果，以被告甲○○行為時之舊法較
    為有利於被告，新法並無對被告甲○○有較為有利之情形，
    是依刑法第2條第1項前段之規定，本件應適用被告甲○○行
    為時之舊法即依修正前刑法第41條第1項前段、修正前罰金
    罰鍰提高標準條例第2條之規定，諭知以銀元3百元折算1日
    為易科罰金之折算標準）。(五)另被告甲○○為本件犯行，犯
    罪時間均在96年4月24日前，所犯均符合中華民國九十六年
    罪犯減刑條例所定之減刑條件，並無不應減刑之情事，應分
    別依該減刑條例第2條第1項第3款之規定，減其宣告刑期2分
    之1，及各依同條例第9條之規定，諭知易科罰金之折算標準
    。再比較95年7月1日修正施行前、後刑法第51條第5款規定
    結果，因修正後該條款之規定，將宣告多數有期徒刑時定應
    執行刑之上限自20年提高為30年，故修正後之規定並非較有
    利於被告甲○○，仍應依95年7月1日修正施行前刑法第51
    條第5款規定，定其應執行之刑，諭知易科罰金之折算標準
    ，以示懲儆。(六)又如附表Ｂ所示公司、行號之偽造之印章及
    偽造之印文，依刑法第219條之規定，不問屬於犯人與否，
    均應宣告沒收之。
五、(一)核被告丙○○所為，係犯86年6月25日修正公布之公司法
    第9條第3項公司負責人，公司應收之股款，股東並未實際繳
    納，而以申請文件表明收足罪。被告丙○○與共同被告戊○○間具有犯意聯絡及行為分擔，被告丙○○雖非奕通公司負
    責人，惟其與上開具有公司負責人身分之共同被告戊○○共
    同犯86年6月25日修正公布之公司法第9條第3項之罪，依修
    正後刑法第31條第1項規定，仍得成立共同正犯，公訴人認
    被告丙○○所為係成立幫助犯，容有未洽；又被告丙○○雖
    非奕通公司負責人，惟係本件調集佯充股款之資金及辦理增
    資登記申請之主要人員，且犯後始終否認犯罪，故認被告丙○○無依新刑法第31條第1項但書規定予以減刑之必要。(二)
    爰審酌被告丙○○素行紀錄，有臺灣高等法院被告全國前案
    紀錄表在卷可憑，其與共同被告戊○○明知公司應收之股款
    ，股東並未實際繳納，而以申請文件表明收足，有違社會商
    業經濟流通之信用性，其犯罪之動機、手段、所造成公司管
    理之侵害及犯後否認犯罪之態度等一切情狀，量處被告如主
    文第3項所示之刑，併諭知易科罰金之折算標準（新舊法比
    較詳後），以示懲儆。(三)關於被告丙○○之易科罰金之新舊
    法比較：(1)被告行為後，刑法第41條先於於90年1月10日修
    正公布，並於同年月12日生效，修正後刑法第41條第1項前
    段規定：「犯最重本刑為5年以下有期徒刑以下之刑之罪，
    而受6個月以下有期徒刑或拘役之宣告，因身體、教育、職
    業、家庭之關係或其他正當事由，執行顯有困難者，得以1
    元以上3元以下折算1日，易科罰金」，與90年1月10日修正
    前刑法第41條規定：「犯最重本刑為3年以下有期徒刑以下
    之刑之罪，而受6月以下有期徒刑或拘役之宣告，因身體、
    教育、職業或家庭之關係，執行顯有困難者，得以1元以上3
    元以下折算1日，易科罰金」比較之結果，90年1月10日修正
    公布施行之刑法第41條第1項前段規定，較有利於被告。(2)
    刑法第41條規定復於94年2月2日修正公布，於95年7月1日施
    行；而被告行為時之易科罰金折算標準，修正前罰金罰鍰提
    高標準條例第2條（現已刪除）規定，就其原定數額提高為
    100倍折算1日，則依前開比較新舊法後適用90年1月10日修
    正公布施行之易科罰金折算標準，應以銀元100元、200元、
    300元折算1日，經折算為新臺幣後，應以新臺幣300元、600
    元、900元折算為1日。但95年7月1日施行之修正後刑法第41
    條第1項前段規定則為：「犯最重本刑為5年以下有期徒刑以
    下之刑之罪，而受6個月以下有期徒刑或拘役之宣告者，得
    以新臺幣1000元、2000元或3000元折算1日，易科罰金。」
    ，經比較修正前後之易科罰金折算標準，以被告90年1月10
    日修正公布施行之刑法第41條關於易科罰金之規定，較有利
    於被告。(3)另刑法第41條規定復於98年1月21日經修正公布
    ，並於98年9月1日施行，惟其主要係就易科罰金者得改易服
    社會勞動而為修正規定，對本件被告得易科罰金之條件及折
    算標準均不生法律變更情事，不生新舊法比較情事，併予敘
    明。(四)被告丙○○所為本件犯罪於96年4月24日以前，合於
    中華民國九十六年罪犯減刑條例第2條第1項第3款應予減其
    刑期2分之1之規定，並無同條例第3條規定不應減刑之情事
    ，爰就其宣告刑予以減刑，並依同條例第9條規定諭知易科
    罰金折算之標準。
六、被告甲○○不另為無罪之部分：(一)公訴意旨另認：被告甲○○另基於填製不實會計憑證之概括犯意聯絡，於89年11月起
    至93年4月間，另被告甲○○為逃避稅捐機關之查緝，由被
    告甲○○虛偽開立給如附表Ｃ「公司行號」欄位所示之公司
    或行號，如附表Ｃ「具名支票面額總計」欄位所示之具名支
    票金額。因認被告甲○○關於此部分亦涉犯刑法第201條第1
    項之偽造有價證券罪嫌、商業會計法第71條第1項第1款填製
    不實會計憑證罪嫌云云（如附表Ｃ「具名支票面額總計」欄
    位所示之具名支票金額，嗣經檢察官於審理中為部分之更正
    ，參見本院卷1第101、104至108頁）。(二)按犯罪事實應依證
    據認定之，無證據不得認定犯罪事實；不能證明被告犯罪或
    其行為不罰者，應諭知無罪之判決，刑事訴訟法第154條第2
    項、第301條第1項分別定有明文。(三)訊據被告甲○○矢口否
    認涉有檢察官所指之偽造有價證券罪嫌、填製不實會計憑證
    罪嫌，辯稱本件並無任何有價證券遭偽造及會計憑證遭虛偽
    填製之證據等語。經查，本件檢察官所提出之證據，並無法
    認為有何有價證券遭偽造或會計憑證遭不實填製，揆諸上開
    說明，不得為被告甲○○不利之認定。此外，檢察官並未就
    所指被甲○○違犯商業會計法第71條第1款之登載不實會計
    憑證罪嫌、刑法第201條第1項之偽造有價證券罪嫌之事實，
    提出其他明確之證據為證，自應認被告甲○○關於此等罪嫌
    尚屬不能證明，因檢察官當認此等部分如成立犯罪應與被告
    甲○○所犯經起訴成罪之行使業務登載不實文書罪（行使偽
    造私文書罪）之犯罪事實部分，有牽連犯之裁判上一罪關係
    ，故就此等罪嫌部分不另為無罪之諭知。
貳、被告甲○○無罪部分：
一、公訴意旨另認：被告甲○○基於逃漏稅捐之概括犯意聯絡，
    於89年11月起至91年12月間（即除關於如附表Ａ所示之上開
    犯罪事實外），意圖不法之所有，並於如附表Ｅ所示之時間
    ，向李永裕以發票面額的3％至3.5％之價格，或透過沈國欽
    直接交付如附表Ｅ公司行號欄位所示之虛設行號公司發票，
    逃漏營業稅金額如附表Ｅ所示。事後並由戊○○、甲○○分
    別指示不知情之會計黃雅琴於營業人銷售額與稅額申報書上
    填報虛偽之進項金額，持之向南區國稅局安南稽徵所申報扣
    抵營業稅之銷項稅額，足以生損害於稅捐稽徵機關對於稅捐
    稽徵之正確性。因認被告甲○○關於此部分亦涉犯稅捐稽徵
    法第47條第1款、第41條不法逃漏稅捐罪嫌云云。
二、按犯罪事實應依證據認定之，無證據不得認定犯罪事實；不
    能證明被告犯罪或其行為不罰者，應諭知無罪之判決，刑事
    訴訟法第154條第2項、第301條第1項分別定有明文。
三、訊據被告甲○○矢口否認涉有檢察官所指此部分之涉犯稅捐
    稽徵法第47條第1款、第41條不法逃漏稅捐罪嫌，辯稱：這
    些統一發票之相關部分都是同案被告戊○○購買處理，與其
    無關等語。經查，被告甲○○否認其涉及如附表Ｅ所示不實
    統一發票之處理，而本件檢察官所提出之關於被告甲○○之
    相關人證及證物等證據（參見理由之壹、有罪部分之一、(一)
    所列之證據）與同案被告戊○○於96年12月28日、95年4月
    19日之偵訊筆錄（見上開偵字第6897號卷壹第236至245頁、
    上開偵字第6897號卷二第121至128頁），亦無法證明及此，
    揆諸上開規定，自應為，就此部分不得為被告甲○○不利之
    認定。此外，檢察官並未就所指被甲○○此部分違犯稅捐稽
    徵法第47條第1款、第41條不法逃漏稅捐罪嫌之事實，提出
    其他明確之證據為證，自應認被告甲○○關於此部分罪嫌尚
    屬不能證明，此外，復查無其他證據足資證明被告甲○○有
    公訴人所指之此部分犯嫌，且公司負責人依稅捐稽徵法第47
    條第1款（現行第47條第1項第1款）而適用徒刑之處罰，乃
    屬代罰之性質，非因其本身之犯罪而負行為責任，又公司既
    不具有犯罪能力，自無所謂概括犯意之存在，故公司以不正
    當方法逃漏稅捐，當不可能成立連續犯，該公司負責人因而
    代罰，亦不應成立連續犯，公司逃漏稅捐多次，其負責人應
    成立數罪，併合處罰（最高法院98年度臺上字第6180號裁判
    意旨參照），故檢察官所指之此等罪嫌縱然成立犯罪，顯然
    無法與被告甲○○所犯經檢察官起訴成罪之上開犯罪間，成
    立裁判上一罪之牽連犯或連續犯等關係，故本件既尚未能證
    明被告甲○○之此部分犯罪，則依法應就此部分為被告甲○○諭知無罪之判決。
參、被告乙○○無罪部分：
一、公訴意旨略以：被告乙○○自92年1月3日起至93年6月3日止
    之期間內，以月薪2萬5千元代價，受戊○○僱請而擔任奕通
    公司之人頭負責人，並與被告甲○○、被告戊○○基於逃漏
    稅捐、填製不實會計憑證之概括犯意聯絡，意圖不法之所有
    ，於該期間內，奕通公司向如附表Ｅ之公司行號欄位所示之
    虛設行號公司購買發票共計1億4223萬3402元，逃漏營業稅
    金額共711萬1670元；因認被告乙○○就此涉犯稅捐稽徵法
    第47條第1款（即現行稅捐稽徵法第47條第1項第1款）、第4
    1條不法逃漏稅捐罪嫌、商業會計法第71條第1項第1款填製
    不實會計憑證罪嫌等語
二、按犯罪事實應依證據認定之，無證據不得認定犯罪事實；不
    能證明被告犯罪或其行為不罰者，應諭知無罪之判決，刑事
    訴訟法第154條第2項、第301條第1項分別定有明文。又認定
    不利於被告之事實，須依積極證據，苟積極證據不足為不利
    於被告事實之認定時，即應為有利於被告之認定，更不必有
    何有利之證據。
三、(一)公訴意旨認為被告乙○○涉犯上開稅捐稽徵法第47條第1
    款（即現行稅捐稽徵法第47條第1項第1款）、第41條不法逃
    漏稅捐罪嫌、商業會計法第71條第1項第1款填製不實會計憑
    證罪嫌，係以如附表Ｈ所示之14項證據為主要依據。(二)訊據
    被告乙○○固承認其自92年1月3日起至93年6月3日止之期間
    內，以月薪2萬5千元代價，受戊○○僱請而擔任奕通公司之
    人頭負責人之情無訛，惟堅詞否認設有檢察官起訴之上開罪
    嫌，並辯稱：我只是受戊○○僱請擔任人頭負責人，並未參
    與奕通公司業務之執行，亦不清楚奕通公司之情形等語。
四、經查：
  (一)按稅捐稽徵法第47條第1款（即現行稅捐稽徵法第47條第1項
    第1款）之規定，固係將納稅義務人之公司責任，基於刑事
    政策之考慮，於應處徒刑範圍，轉嫁於公司之負責人，於此
    情形而受罰之公司負責人，固屬「代罰」性質。但茲所謂「
    公司負責人」，依該條款之規定，係指「符合公司法法第8
    條規定之負責人」而言，復參酌犯罪之處罰，除須具備構成
    要件相當性（行為侵害性，亦即行為要素）、行為之違法性
    （違法性）外，尚須具備行為之有責性（即責任要素，亦即
    有責性、歸責可能性）之刑事法理。因此該條款之代罰對象
    ，應係指「符合公司法第8條規定之所謂公司負責人」，且
    須「實際參與公司業務執行之人」，二者兼備始可，否則，
    如偏狹的認係「登記之負責人」，若登記之負責人實際上並
    不過問公司事務，公司之一切業務均由職務範圍內之負責人
    即幾人掌理時，則實際執行公司業務為公司逃漏稅捐之負責
    人不必「代罰」，不過問公司事務之登記負責人反應「代人
    受過」，豈符公平正義原則及立法本意（最高法院86年度臺
    上字第2570號判決參照）。
  (二)其次，檢察官所提出如附表Ｇ編號a.至i所示之「被告戊○○於96年12月28日、95年4月19偵訊筆錄、被告甲○○於95
    年4月27日第1次偵訊筆錄、調查筆錄、被告甲○○於95年4
    月21日檢察事務官詢問筆錄、證人李永裕於96年11月2日檢
    察事務官詢問筆錄、偵訊筆錄、證人杜家成於95年4月17日
    訊問筆錄、調查筆錄、證人黃雅琴於95年4月17日偵訊筆錄
    、調查筆錄、證人林素敏於95年4月27日檢察事務官詢問筆
    錄、偵訊筆錄、被告乙○○於95年1月6日檢察事務官詢問筆
    錄」（內容詳見如附表Ｇ編號a.至i），足以證明被告乙○○僅係奕通公司公司之人頭負責人，均無法認為其乃係實際
    參與奕通公司業務執行之人，且如附表Ｇ編號j.至m所示之
    證據亦無法證明及此，堪信被告乙○○並未實際參與奕通公
    司業務之執行，僅係名義登記之負責人，且亦無證據證明被
    告乙○○有何接洽、處理奕通公司會計、稅務等事宜之情事
    ，自難認被告乙○○有何違犯商業會計法第71條第1款之登
    載不實會計憑證罪嫌、稅捐稽徵法第47條第1款（即現行稅
    捐稽徵法第47條第1項第1款）、第41條不法逃漏稅捐罪嫌。
    綜上，被告乙○○既僅係奕通公司之登記負責人，並非實際
    參與公司業務執行之人，揆諸上開說明，奕通公司逃漏稅捐
    之行為，於應處徒刑範圍內，應轉嫁於該公司之實際負責人
    ，被告乙○○僅為登記負責人，應無刑事責任可言。
  (三)此外，檢察官並未就所指被乙○○違犯商業會計法第71條第
    1款之登載不實會計憑證罪嫌、稅捐稽徵法第47條第1款（即
    現行稅捐稽徵法第47條第1項第1款）、第41條不法逃漏稅捐
    罪嫌之事實，提出其他明確之證據為證，自應認被告乙○○
    之此等罪嫌尚屬不能證明，而為無罪之諭知。
據上論斷，應依刑事訴訟法第299條第1項前段、第301條第1項，
稅捐稽徵法第41條、第47條第1項第1款、公司法第9條第3項（86
年6月25日修正公布施行），刑法第11條前段、第2條第1項、第2
8條、第56條（修正前）、第55條（修正前）、第216條、第210
條、第214條、第31條第1項、95年7月1日修正施行前刑法第41條
第1項前段（90年1月10日修正公布施行）、第2項、第219條、第
51條第5款（修正前），刑法施行法第1條之1第1項、第2項前段
，罰鍰提高標準條例第2條（修正前），現行法規所定貨幣單位
折算新臺幣條例第2條，中華民國九十六年罪犯減刑條例第2條第
1項第3款、第7條、第9條、第11條，判決如主文。
本案經檢察官李俊彥到庭執行職務
中    華    民    國    99    年    8     月    13    日
                  刑事第十庭    審判長法  官  陳威龍
                                      法  官  高如宜
                                      法  官  盧鳳田
以上正本證明與原本無異。
如不服本判決應於收受判決後10日內向本院提出上訴書狀，並應
敘述具體理由；其未敘述上訴理由者，應於上訴期間屆滿後20日
內向本院補提理由書（均須按他造當事人之人數附繕本）「切勿
逕送上級法院」。
                                      書記官  黃憶筑
中    華    民    國    99    年    8     月    13    日
附錄本件論罪科刑法條全文：
稅捐稽徵法第41條：
納稅義務人以詐術或其他不正當方法逃漏稅捐者，處5年以下有
期徒刑、拘役或科或併科新台幣6萬元以下罰金。
法規：稅捐稽徵法 (民國 99 年 01 月 06 日修正) 友善列印
稅捐稽徵法第47條：
本法關於納稅義務人、扣繳義務人及代徵人應處徒刑之規定，於
下列之人適用之：
一、公司法規定之公司負責人。
二、民法或其他法律規定對外代表法人之董事或理事。
三、商業登記法規定之商業負責人。
四、其他非法人團體之代表人或管理人。
前項規定之人與實際負責業務之人不同時，以實際負責業務之人
為準。
刑法第210條：
偽造、變造私文書，足以生損害於公眾或他人者，處5年以下有
期徒刑。
刑法第215條：
從事業務之人，明知為不實之事項，而登載於其業務上作成之文
書，足以生損害於公眾或他人者，處3年以下有期徒刑、拘役或5
百元以下罰金。
刑法第216條：
行使第210條至第215條之文書者，依偽造、變造文書或登載不實
事項或使登載不實事項之規定處斷。
中華民國90年11月12日修正公布前（即86年6月25日修正公布）
之公司法第9條第3項：
公司應收之股款，股東並未實際繳納，而以申請文件表明收足，
或股東雖已繳納而於登記後將股款發還股東，或任由股東收回者
，公司負責人各處五年以下有期徒刑、拘役或科或併科新臺幣六
萬元以下罰金。
附表Ａ：
┌──┬──────┬──────┬─────────────────────┬──────┐
│編號│逃漏營業稅之│進項發票之營│進項發票之內容                            │所宣告之刑及│
│    │期間（民國）│利事業名稱  ├───┬──────┬─────┬────┤減得之刑    │
│    │及申報期間  │            │年、月│發票字軌號碼│不實進項金│不實進項│            │
│    │            │            │      │            │額（新臺幣│稅額（新│            │
│    │            │            │      │            │）元      │臺幣）元│            │
├──┼──────┼──────┼───┼──────┼─────┼────┼──────┤
│ 1  │92年1月、2月│翰東工程有限│92/1  │RW00000000  │650,000   │32,500  │處有期徒刑參│
│    │份營業稅（92│公司00000000│      │RW00000000  │850,000   │42,500  │月，減為有期│
│    │年3月15日前 │            │      │RW00000000  │700,000   │35,000  │徒刑壹月又拾│
│    │申報）      │            │      │RW00000000  │850,000   │42,500  │伍日，如易科│
│    │            │            │      │RW00000000  │875,000   │43,750  │罰金，以銀元│
│    │            │            ├───┼──────┼─────┼────┤參佰元即新臺│
│    │            │            │92/2  │RW00000000  │607,211   │30,361  │幣玖佰元折算│
│    │            │            │      │RW00000000  │879,500   │43,975  │壹日。      │
│    │            │            │      │RW00000000  │570,525   │28,526  │            │
│    │            │            │      │RW00000000  │795,500   │39,775  │            │
│    │            │            │      │RW00000000  │650,000   │32,500  │            │
│    │            │            │      │RW00000000  │867,000   │43,350  │            │
│    │            │            │      │RW00000000  │400,000   │20,000  │            │
│    │            │            │      │RW00000000  │735,000   │36,750  │            │
│    │            ├──────┼───┼──────┼─────┼────┤            │
│    │            │宏一營造有限│92/1  │RY00000000  │745,000   │37,250  │            │
│    │            │公司00000000├───┼──────┼─────┼────┤            │
│    │            │            │92/2  │RY00000000  │800,531   │40,027  │            │
│    │            ├──────┼───┼──────┼─────┼────┤            │
│    │            │鼎運通運有限│92/1  │RY00000000  │897,500   │44,875  │            │
│    │            │公司00000000│      │RY00000000  │886,500   │44,325  │            │
│    │            │            │      │RY00000000  │946,600   │47,330  │            │
│    │            │            ├───┼──────┼─────┼────┤            │
│    │            │            │92/2  │RY00000000  │855,000   │42,750  │            │
│    │            │            │      │RY00000000  │897,500   │44,875  │            │
│    │            │            │      │RY00000000  │917,380   │45,869  │            │
├──┼──────┼──────┼───┼──────┼─────┼────┼──────┤
│ 2  │92年3月、4月│翰東工程有限│92/3  │SW00000000  │471,903   │23,595  │處有期徒刑貳│
│    │份營業稅（92│公司00000000│      │SW00000000  │650,200   │32,510  │月，減為有期│
│    │年5月15日前 │            ├───┼──────┼─────┼────┤徒刑壹月，如│
│    │申報）      │            │92/4  │SW00000000  │938,100   │46,905  │易科罰金，以│
│    │            │            │      │SW00000000  │925,400   │46,270  │銀元參佰元即│
│    │            │            │      │SW00000000  │338,339   │16,917  │新臺幣玖佰元│
│    │            │            │      │SW00000000  │531,476   │26,574  │折算壹日。  │
│    │            │            │      │SW00000000  │531,475   │26,574  │            │
│    │            │            │      │SW00000000  │700,000   │35,000  │            │
│    │            │            │      │SW00000000  │698,721   │34,936  │            │
│    │            ├──────┼───┼──────┼─────┼────┤            │
│    │            │宏一營造有限│92/3  │SY00000000  │3,845,600 │192,280 │            │
│    │            │公司00000000├───┼──────┼─────┼────┤            │
│    │            │            │92/4  │SY00000000  │329,898   │16,495  │            │
├──┼──────┼──────┼───┼──────┼─────┼────┼──────┤
│ 3  │92年5月、6月│翰東工程有限│92/5  │TW00000000  │825,000   │41,250  │處有期徒刑參│
│    │份營業稅（92│公司00000000│      │TW00000000  │828,000   │41,400  │月，減為有期│
│    │年7月15日前 │            │      │TW00000000  │792,000   │39,600  │徒刑壹月又拾│
│    │申報）      │            │      │TW00000000  │881,000   │44,050  │伍日，如易科│
│    │            │            │      │TW00000000  │770,000   │38,500  │罰金，以銀元│
│    │            │            │      │TW00000000  │900,000   │45,000  │參佰元即新臺│
│    │            │            │      │TW00000000  │824,000   │41,200  │幣玖佰元折算│
│    │            │            │      │TW00000000  │900,000   │45,000  │壹日。      │
│    │            │            │      │TW00000000  │736,000   │36,800  │            │
│    │            │            │      │TW00000000  │853,700   │42,685  │            │
│    │            │            │      │TW00000000  │742,000   │37,100  │            │
│    │            │            ├───┼──────┼─────┼────┤            │
│    │            │            │92/6  │TW00000000  │818,357   │40,918  │            │
│    │            │            │      │TW00000000  │355,000   │17,750  │            │
│    │            │            │      │TW00000000  │768,000   │38,400  │            │
│    │            │            │      │TW00000000  │464,000   │23,200  │            │
│    │            │            │      │TW00000000  │832,992   │41,650  │            │
│    │            ├──────┼───┼──────┼─────┼────┤            │
│    │            │永豐禾營造有│92/5  │TU00000000  │650,000   │32,500  │            │
│    │            │限公司      │      │TU00000000  │650,000   │32,500  │            │
│    │            │00000000    │      │TU00000000  │650,000   │32,500  │            │
│    │            │            │      │TU00000000  │650,000   │32,500  │            │
│    │            │            ├───┼──────┼─────┼────┤            │
│    │            │            │92/6  │TU00000000  │650,000   │32,500  │            │
│    │            │            │      │TU00000000  │390,000   │19,500  │            │
├──┼──────┼──────┼───┼──────┼─────┼────┼──────┤
│ 4  │92年7月、8月│廣揚實業有限│92/7  │UW00000000  │692,265   │34,613  │處有期徒刑參│
│    │份營業稅（92│公司00000000│      │UW00000000  │576,250   │28,813  │月，減為有期│
│    │年9月15日前 │            │      │UW00000000  │665,000   │33,250  │徒刑壹月又拾│
│    │申報）      │            │      │UW00000000  │665,000   │32,750  │伍日，如易科│
│    │            │            │      │UW00000000  │950,000   │47,500  │罰金，以銀元│
│    │            │            ├───┼──────┼─────┼────┤參佰元即新臺│
│    │            │            │92/8  │UW00000000  │576,250   │28,813  │幣玖佰元折算│
│    │            │            │      │UW00000000  │655,000   │32,750  │壹日。      │
│    │            │            │      │UW00000000  │665,000   │33,250  │            │
│    │            │            │      │UW00000000  │820,000   │41,000  │            │
│    │            ├──────┼───┼──────┼─────┼────┤            │
│    │            │翰東工程有限│92/7  │UW00000000  │380,669   │19,033  │            │
│    │            │公司00000000│      │UW00000000  │303,469   │15,173  │            │
│    │            │            │      │UW00000000  │900,000   │45,000  │            │
│    │            │            │      │UW00000000  │825,000   │41,250  │            │
│    │            │            │      │UW00000000  │875,000   │43,750  │            │
│    │            │            │      │UW00000000  │600,000   │30,000  │            │
│    │            │            │      │UW00000000  │665,000   │33,250  │            │
│    │            │            ├───┼──────┼─────┼────┤            │
│    │            │            │92/8  │UW00000000  │720,000   │36,000  │            │
│    │            │            │      │UW00000000  │700,000   │35,000  │            │
│    │            │            │      │UW00000000  │752,500   │37,625  │            │
│    │            │            │      │UW00000000  │810,000   │40,500  │            │
│    │            │            │      │UW00000000  │813,500   │40,675  │            │
│    │            │            │      │UW00000000  │952,000   │47,600  │            │
│    │            │            │      │UW00000000  │952,350   │47,618  │            │
│    │            │            │      │UW00000000  │800,000   │40,000  │            │
│    │            │            │      │UW00000000  │750,000   │37,500  │            │
│    │            │            │      │UW00000000  │777,500   │38,875  │            │
│    │            │            │      │UW00000000  │500,000   │25,000  │            │
│    │            │            │      │UW00000000  │700,000   │35,000  │            │
│    │            │            │      │UW00000000  │717,500   │35,875  │            │
│    │            ├──────┼───┼──────┼─────┼────┤            │
│    │            │潤豐營造有限│92/7  │UU00000000  │183,953   │9,198   │            │
│    │            │公司00000000│      │UU00000000  │341,967   │17,098  │            │
│    │            │            ├───┼──────┼─────┼────┤            │
│    │            │            │92/8  │UU00000000  │1,954,637 │97,732  │            │
├──┼──────┼──────┼───┼──────┼─────┼────┼──────┤
│5   │92年9月、10 │廣揚實業有限│92/9  │VW00000000  │1,369,550 │68,478  │處有期徒刑貳│
│    │月份營業稅（│公司00000000│      │VW00000000  │641,900   │32,095  │月，減為有期│
│    │92年11月15  │            │      │            │          │        │徒刑壹月，如│
│    │日前申報）  ├──────┼───┼──────┼─────┼────┤易科罰金，以│
│    │            │翰東工程有限│92/9  │VW00000000  │842,800   │42,140  │銀元參佰元即│
│    │            │公司00000000│      │VW00000000  │813,400   │40,670  │新臺幣玖佰元│
│    │            │            │      │VW00000000  │1,739,500 │86,975  │折算壹日。  │
│    │            │            │      │VW00000000  │1,425,900 │71,295  │            │
│    │            │            │      │VW00000000  │1,852,200 │92,610  │            │
│    │            │            │      │VW00000000  │1,635,865 │81,793  │            │
│    │            │            │      │VW00000000  │1,450,400 │72,520  │            │
│    │            ├──────┼───┼──────┼─────┼────┤            │
│    │            │潤豐營造有限│92/10 │VU00000000  │729,786   │36,489  │            │
│    │            │公司00000000│      │            │          │        │            │
│    │            │            │      │            │          │        │            │
├──┼──────┼──────┼───┼──────┼─────┼────┼──────┤
│ 6  │92年11月、12│廣揚實業有限│92/11 │WW00000000  │311,497   │15,575  │處有期徒刑參│
│    │月份營業稅（│公司1310    │      │WW00000000  │575,000   │28,750  │月，減為有期│
│    │93年1 月15日│6603        │      │WW00000000  │845,500   │42,275  │徒刑壹月又拾│
│    │前申報）    │            ├───┼──────┼─────┼────┤伍日，如易科│
│    │            │            │92/12 │WW00000000  │568,000   │28,400  │罰金，以銀元│
│    │            │            │      │WW00000000  │603,000   │30,150  │參佰元即新臺│
│    │            │            │      │WW00000000  │837,500   │41,875  │幣玖佰元折算│
│    │            ├──────┼───┼──────┼─────┼────┤壹日。      │
│    │            │翰東工程有限│92/11 │WW00000000  │825,000   │41,250  │            │
│    │            │公司00000000│      │WW00000000  │700,000   │35,000  │            │
│    │            │            │      │WW00000000  │921,250   │46,063  │            │
│    │            │            │      │WW00000000  │618,000   │30,900  │            │
│    │            │            │      │WW00000000  │570,000   │28,500  │            │
│    │            │            │      │WW00000000  │838,000   │41,900  │            │
│    │            │            │      │WW00000000  │585,000   │29,250  │            │
│    │            │            │      │WW00000000  │630,000   │31,500  │            │
│    │            │            │      │WW00000000  │926,500   │46,325  │            │
│    │            │            │      │WW00000000  │721,000   │36,050  │            │
│    │            │            │      │WW00000000  │760,000   │38,000  │            │
│    │            │            │      │WW00000000  │823,500   │41,175  │            │
│    │            │            ├───┼──────┼─────┼────┤            │
│    │            │            │92/12 │WW00000000  │495,000   │24,750  │            │
│    │            │            │      │WW00000000  │756,000   │37,800  │            │
│    │            │            │      │WW00000000  │1,012,000 │50,600  │            │
│    │            │            │      │WW00000000  │678,000   │33,900  │            │
│    │            │            │      │WW00000000  │579,000   │28,950  │            │
│    │            │            │      │WW00000000  │851,500   │42,575  │            │
│    │            │            │      │WW00000000  │735,000   │36,750  │            │
│    │            │            │      │WW00000000  │642,000   │32,100  │            │
│    │            │            │      │WW00000000  │944,000   │47,200  │            │
│    │            │            │      │WW00000000  │785,000   │39,250  │            │
│    │            │            │      │WW00000000  │550,000   │27,500  │            │
│    │            │            │      │WW00000000  │807,500   │40,375  │            │
│    │            ├──────┼───┼──────┼─────┼────┤            │
│    │            │李全晟營造有│92/11 │WU00000000  │729,786   │36,489  │            │
│    │            │限公司      │      │WU00000000  │546,357   │27,318  │            │
│    │            │00000000    │      │WU00000000  │506,149   │25,307  │            │
│    │            ├──────┼───┼──────┼─────┼────┤            │
│    │            │俊明交通有限│92/11 │WW00000000  │582,890   │29,145  │            │
│    │            │公司00000000│      │WW00000000  │591,690   │29,585  │            │
│    │            │            ├───┼──────┼─────┼────┤            │
│    │            │            │92/12 │WW00000000  │571,560   │28,578  │            │
│    │            │            │      │WW00000000  │585,662   │29,283  │            │
├──┼──────┼──────┼───┼──────┼─────┼────┼──────┤
│ 7  │93年1月、2月│潤豐營造有限│93/1  │XU00000000  │1,361,000 │68,050  │處有期徒刑參│
│    │份營業稅（93│公司00000000│      │XU00000000  │1,245,200 │62,260  │月，減為有期│
│    │年3月15日前 │            │      │XU00000000  │1,437,680 │71,884  │徒刑壹月又拾│
│    │申報）      │            │      │XU00000000  │1,394,700 │69,735  │伍日，如易科│
│    │            │            │      │XU00000000  │1,378,560 │68,928  │罰金，以銀元│
│    │            │            │      │XU00000000  │1,531,980 │76,599  │參佰元即新臺│
│    │            │            ├───┼──────┼─────┼────┤幣玖佰元折算│
│    │            │            │93/2  │XU00000000  │1,485,000 │74,250  │壹日。      │
│    │            │            │      │XU00000000  │1,276,180 │63,809  │            │
│    │            │            │      │XU00000000  │1,467,200 │73,360  │            │
│    │            │            │      │XU00000000  │1,495,600 │74,780  │            │
│    │            │            │      │XU00000000  │1,574,300 │78,715  │            │
│    │            ├──────┼───┼──────┼─────┼────┤            │
│    │            │桃芝工程有限│93/1  │XU00000000  │930,000   │46,500  │            │
│    │            │公司00000000├───┼──────┼─────┼────┤            │
│    │            │            │93/2  │XU00000000  │920,000   │46,000  │            │
│    │            │            │      │XU00000000  │930,000   │46,500  │            │
│    │            │            │      │XU00000000  │930,000   │46,500  │            │
│    │            │            │      │XU00000000  │920,000   │46,000  │            │
│    │            │            │      │XU00000000  │950,000   │47,500  │            │
│    │            │            │      │XU00000000  │940,000   │47,000  │            │
│    │            │            │      │XU00000000  │930,000   │46,500  │            │
│    │            │            │      │XU00000000  │955,000   │47,750  │            │
│    │            ├──────┼───┼──────┼─────┼────┤            │
│    │            │大三魁營造廠│93/1  │XU00000000  │1,432,000 │71,600  │            │
│    │            │有限公司    │      │XU00000000  │1,327,800 │66,390  │            │
│    │            │00000000    ├───┼──────┼─────┼────┤            │
│    │            │            │93/2  │XU00000000  │1,168,000 │58,400  │            │
│    │            │            │      │XU00000000  │1,447,200 │72,360  │            │
├──┼──────┼──────┼───┼──────┼─────┼────┼──────┤
│ 8  │93年3月、4月│長鎰工程有限│93/3  │YU00000000  │764,400   │38,220  │處有期徒刑貳│
│    │份營業稅（93│公司00000000│      │YU00000000  │784,000   │39,200  │月，減為有期│
│    │年5月15日前 │            │      │YU00000000  │924,000   │46,200  │徒刑壹月，如│
│    │申報）      │            │      │YU00000000  │504,000   │25,200  │易科罰金，以│
│    │            │            │      │YU00000000  │854,000   │42,700  │銀元參佰元即│
│    │            │            ├───┼──────┼─────┼────┤新臺幣玖佰元│
│    │            │            │93/4  │YU00000000  │868,000   │43,400  │折算壹日。  │
│    │            │            │      │YU00000000  │728,000   │36,400  │            │
│    │            │            │      │YU00000000  │800,800   │40,040  │            │
│    │            │            │      │YU00000000  │948,800   │47,040  │            │
│    │            │            │      │YU00000000  │616,000   │30,800  │            │
│    │            ├──────┼───┼──────┼─────┼────┤            │
│    │            │桃芝工程有限│93/3  │YU00000000  │950,000   │47,500  │            │
│    │            │公司00000000│      │YU00000000  │950,000   │47,500  │            │
│    │            │            ├───┼──────┼─────┼────┤            │
│    │            │            │93/4  │YU00000000  │950,000   │47,500  │            │
│    │            │            │      │YU00000000  │301,142   │15,057  │            │
│    │            ├──────┼───┼──────┼─────┼────┤            │
│    │            │大三魁營造廠│93/3  │YU00000000  │3,108,000 │155,400 │            │
│    │            │有限公司    │      │YU00000000  │2,511,000 │125,550 │            │
│    │            │00000000    ├───┼──────┼─────┼────┤            │
│    │            │            │93/4  │YU00000000  │2,488,050 │124,403 │            │
│    │            │            │      │YU00000000  │2,506,950 │125,348 │            │
│    │            │            │      │YU00000000  │315,000   │15,750  │            │
└──┴──────┴──────┴───┴──────┴─────┴────┴──────┘
附表Ｂ：（支票附表）
1.下列支票之發票人均為：奕通營造有限公司（登記負責人：乙○○）
2.下列支票之付款人均為：高雄銀行臺南分行
3.下列支票之帳號均為：000-00000000-0號
┌──┬──────┬──────┬──────────┬─────────┬───────┐
│編號│支票號碼    │支票金額-元 │提兌銀行之帳戶（帳號│受款人（參見支票影│偽造之背書    │
│    │            │（新臺幣）  │）                  │本處）            │              │
│    │            │票載發票日  │                    │                  │              │
├──┼──────┼──────┼──────────┼─────────┼───────┤
│一  │BNP0000000  │1,653,015元 │高雄銀行臺南分行之王│潤豐營造有限公司（│偽造之「潤豐營│
│1   │            │93.06.22    │仁農帳戶、帳號225210│本院卷1第116頁）  │造有限公司」印│
│    │            │            │318714號            │                  │文1枚         │
├──┼──────┼──────┼──────────┼─────────┼───────┤
│2   │BNP0000000  │1,570,380元 │同編號1之王仁農帳戶 │同上              │同上          │
│    │            │93.06.22    │                    │                  │              │
├──┼──────┼──────┼──────────┼─────────┼───────┤
│3   │BNP0000000  │766,275元   │同編號1之王仁農帳戶 │同上（本院卷1第117│同上          │
│    │            │93.5.1      │                    │頁）              │              │
├──┼──────┼──────┼──────────┼─────────┼───────┤
│4   │BNP0000000  │1,540,560元 │同編號1之王仁農帳戶 │同上              │同上          │
│    │            │93.06.01    │                    │                  │              │
├──┼──────┼──────┼──────────┼─────────┼───────┤
│5   │BNP0000000  │1,339,989元 │同編號1之王仁農帳戶 │同上              │              │
│    │            │93.06.01    │                    │                  │              │
├──┼──────┼──────┼──────────┼─────────┼───────┤
│6   │BNP0000000  │1,559,250元 │同編號1之王仁農帳戶 │同上（本院卷1第118│同上          │
│    │            │93.06.01    │                    │頁）              │              │
├──┼──────┼──────┼──────────┼─────────┼───────┤
│7   │BNP0000000  │1,464,435元 │同編號1之王仁農帳戶 │同上              │偽造之「潤豐營│
│    │            │93.05.31    │                    │                  │造有限公司」印│
│    │            │            │                    │                  │文2枚         │
├──┼──────┼──────┼──────────┼─────────┼───────┤
│8   │BNP0000000  │1,608,579元 │同編號1之王仁農帳戶 │同上              │偽造之「潤豐營│
│    │            │93.05.31    │                    │                  │造有限公司」印│
│    │            │            │                    │                  │文1枚         │
├──┼──────┼──────┼──────────┼─────────┼───────┤
│9   │BNP0000000  │1,447,488元 │同編號1之王仁農帳戶 │同上（本院卷1第119│同上          │
│    │            │93.05.31    │                    │頁）              │              │
├──┼──────┼──────┼──────────┼─────────┼───────┤
│10  │BNP0000000  │1,509,564元 │同編號1之王仁農帳戶 │同上              │同上          │
│    │            │93.5.1      │                    │                  │              │
├──┼──────┼──────┼──────────┼─────────┼───────┤
│11  │BNP0000000  │1,307,460元 │同編號1之王仁農帳戶 │同上              │同上          │
│    │            │93.5.1      │                    │                  │              │
├──┼──────┼──────┼──────────┼─────────┼───────┤
│12  │BNP0000000  │1,429,050元 │同編號1之王仁農帳戶 │同上（本院卷1第120│同上          │
│    │            │93.5.1      │                    │頁）              │              │
├──┼──────┼──────┼──────────┼─────────┼───────┤
│二  │BNP0000000  │1,839,075元 │同編號1之王仁農帳戶 │翰東工程有限公司（│偽造之「翰東工│
│13  │            │93.06.30    │                    │本院卷1第130頁）  │程有限公司」印│
│    │            │            │                    │                  │文1枚         │
├──┼──────┼──────┼──────────┼─────────┼───────┤
│14  │BNP0000000  │1,522,920元 │同編號1之王仁農帳戶 │同上（本院卷1第131│偽造之「翰東工│
│    │            │93.05.20    │                    │頁）              │程有限公司」印│
│    │            │            │                    │                  │文2枚         │
├──┼──────┼──────┼──────────┼─────────┼───────┤
│15  │BNP0000000  │1,739,010元 │同編號1之王仁農帳戶 │同上              │偽造之「翰東工│
│    │            │93.05.01    │                    │                  │程有限公司」印│
│    │            │            │                    │                  │文1枚         │
├──┼──────┼──────┼──────────┼─────────┼───────┤
│16  │BNP0000000  │1,975,670元 │同編號1之王仁農帳戶 │同上              │同上          │
│    │            │93.04.20    │                    │                  │              │
├──┼──────┼──────┼──────────┼─────────┼───────┤
│17  │BNP0000000  │879,900元   │同編號1之王仁農帳戶 │同上（本院卷1第132│同上          │
│    │            │93.06.01    │                    │頁）              │              │
├──┼──────┼──────┼──────────┼─────────┼───────┤
│18  │BNP0000000  │3,662,468元 │同編號1之王仁農帳戶 │同上              │同上          │
│    │            │93.04.01    │                    │                  │              │
├──┼──────┼──────┼──────────┼─────────┼───────┤
│三  │BNP0000000  │2,108,295元 │同編號1之王仁農帳戶 │廣揚企業有限公司（│偽造之「廣揚企│
│19  │            │93.05.01    │                    │本院卷1第132頁）  │業有限公司」印│
│    │            │            │                    │                  │文1枚         │
├──┼──────┼──────┼──────────┼─────────┼───────┤
│20  │BNP0000000  │2,112,023元 │同編號1之王仁農帳戶 │同上（本院卷1第133│同上          │
│    │            │93.04.20    │                    │頁）              │              │
├──┼──────┼──────┼──────────┼─────────┼───────┤
│21  │BNP0000000  │1,818,597元 │同編號1之王仁農帳戶 │同上              │同上          │
│    │            │93.04.01    │                    │                  │              │
├──┼──────┼──────┼──────────┼─────────┼───────┤
│四  │BNP0000000  │4,021,920元 │同編號1之王仁農帳戶 │長鎰工程有限公司（│偽造之「長鎰工│
│22  │            │93.06.01    │                    │本院卷1第124頁）  │程有限公司」印│
│    │            │            │                    │                  │文1枚         │
├──┼──────┼──────┼──────────┼─────────┼───────┤
│23  │BNP0000000  │4,151,280元 │同編號1之王仁農帳戶 │同上（本院卷1第126│同上          │
│    │            │93.06.30    │                    │頁）              │              │
├──┼──────┼──────┼──────────┼─────────┼───────┤
│五  │BNP0000000  │6,940,000元 │高雄銀行臺南分行之徐│力圖工程有限公司（│偽造之「力圖工│
│24  │            │93.06.10    │春榮帳戶、帳號225210│本院卷1第125頁）  │程有限公司」印│
│    │            │            │318846號            │                  │文1枚         │
├──┼──────┼──────┼──────────┼─────────┼───────┤
│25  │BNP0000000  │8,630,000元 │同編號24之徐春榮帳戶│同上              │同上          │
│    │            │93.06.01    │                    │                  │              │
├──┼──────┼──────┼──────────┼─────────┼───────┤
│26  │BNP0000000  │4,100,000元 │同編號24之徐春榮帳戶│同上（本院卷1第126│同上          │
│    │            │93.06.20    │                    │頁）              │              │
├──┼──────┼──────┼──────────┼─────────┼───────┤
│27  │BNP0000000  │4,190,714元 │同編號24之徐春榮帳戶│同上              │同上          │
│    │            │93.06.15    │                    │                  │              │
├──┼──────┼──────┼──────────┼─────────┼───────┤
│六  │BNP0000000  │4,000,000元 │同編號24之徐春榮帳戶│再生緣有限公司（本│偽造之「再生緣│
│28  │            │93.07.06    │                    │院卷1第125頁）    │有限公司」印文│
│    │            │            │                    │                  │1枚           │
├──┼──────┼──────┼──────────┼─────────┼───────┤
│七  │BNP0000000  │4,936,450元 │同編號24之徐春榮帳戶│海穎工程有限公司（│偽造之「海穎工│
│29  │            │93.06.01    │                    │本院卷1第124頁）  │程有限公司」印│
│    │            │            │                    │                  │文1枚         │
├──┼──────┼──────┼──────────┼─────────┼───────┤
│30  │BNP0000000  │4,000,000元 │同編號24之徐春榮帳戶│同上              │同上          │
│    │            │93.06.20    │                    │                  │              │
├──┼──────┼──────┼──────────┼─────────┼───────┤
│八  │BNP0000000  │1,313,699元 │高雄銀行臺南分行之謝│桃芝工程有限公司（│偽造之「桃芝工│
│31  │            │93.06.30    │富琦帳戶、帳號225210│本院卷1第127頁）  │程有限公司」印│
│    │            │            │316665號            │                  │文1枚         │
├──┼──────┼──────┼──────────┼─────────┼───────┤
│32  │BNP0000000  │1,995,000元 │同編號31之謝富琦帳戶│同上              │同上          │
│    │            │93.06.10    │                    │                  │              │
├──┼──────┼──────┼──────────┼─────────┼───────┤
│33  │BNP0000000  │3,963,750元 │同編號31之謝富琦帳戶│同上              │同上          │
│    │            │93.05.01    │                    │                  │              │
├──┼──────┼──────┼──────────┼─────────┼───────┤
│34  │BNP0000000  │3,885,000元 │同編號31之謝富琦帳戶│同上（本院卷1第128│偽造之「桃芝工│
│    │            │93.04.20    │                    │頁）              │程有限公司」印│
│    │            │            │                    │                  │文2枚         │
│    │            │            │                    │                  │              │
├──┼──────┼──────┼──────────┼─────────┼───────┤
│35  │BNP0000000  │976,500元   │同編號31之謝富琦帳戶│同上              │同上          │
│    │            │93.04.01    │                    │                  │              │
├──┼──────┼──────┼──────────┼─────────┼───────┤
│九  │BNP0000000  │1,519,560元 │同編號31之謝富琦帳戶│大三魁營造廠有限公│偽造之「大三魁│
│36  │            │93.05.15    │                    │司（本院卷1第120頁│營造廠有限公司│
│    │            │            │                    │）                │」印文1枚     │
├──┼──────┼──────┼──────────┼─────────┼───────┤
│37  │BNP0000000  │1,226,400元 │同編號31之謝富琦帳戶│同上              │同上          │
│    │            │93.05.15    │                    │                  │              │
├──┼──────┼──────┼──────────┼─────────┼───────┤
│38  │BNP0000000  │1,394,190元 │同編號31之謝富琦帳戶│同上（本院卷1第121│同上          │
│    │            │93.05.01    │                    │頁）              │              │
├──┼──────┼──────┼──────────┼─────────┼───────┤
│39  │BNP0000000  │1,503,600元 │同編號31之謝富琦帳戶│同上              │同上          │
│    │            │93.05.01    │                    │                  │              │
├──┼──────┼──────┼──────────┼─────────┼───────┤
│40  │BNP0000000  │330,750元   │同編號31之謝富琦帳戶│同上              │同上          │
│    │            │93.06.15    │                    │                  │              │
├──┼──────┼──────┼──────────┼─────────┼───────┤
│41  │BNP0000000  │2,632,298元 │同編號31之謝富琦帳戶│同上（本院卷1第122│同上          │
│    │            │93.06.15    │                    │頁）              │              │
├──┼──────┼──────┼──────────┼─────────┼───────┤
│42  │BNP0000000  │2,612,453元 │同編號31之謝富琦帳戶│同上              │同上          │
│    │            │93.06.15    │                    │                  │              │
├──┼──────┼──────┼──────────┼─────────┼───────┤
│43  │BNP0000000  │2,636,550元 │同編號31之謝富琦帳戶│同上（本院卷1第123│同上          │
│    │            │93.06.01    │                    │頁）              │              │
├──┼──────┼──────┼──────────┼─────────┼───────┤
│44  │BNP0000000  │3,263,400元 │同編號31之謝富琦帳戶│同上              │同上          │
│    │            │93.06.01    │                    │                  │              │
├──┼──────┼──────┼──────────┼─────────┼───────┤
│十  │BNP0000000  │3,089,951元 │同編號31之謝富琦帳戶│育曳實業有限公司（│偽造之「育曳實│
│45  │            │93.06.01    │                    │本院卷1第129頁）  │業有限公司」印│
│    │            │            │                    │                  │文1枚         │
├──┼──────┼──────┼──────────┼─────────┼───────┤
│46  │BNP0000000  │3,100,000元 │同編號31之謝富琦帳戶│同上              │同上          │
│    │            │93.06.25    │                    │                  │              │
├──┼──────┼──────┼──────────┼─────────┼───────┤
│十一│BNP0000000  │4,100,000元 │同編號31之謝富琦帳戶│頌叟企業有限公司（│偽造之「頌叟企│
│47  │            │93.07.05    │                    │本院卷1第128頁）  │業有限公司」印│
│    │            │            │                    │                  │文1枚         │
├──┼──────┼──────┼──────────┼─────────┼───────┤
│48  │BNP0000000  │3,531,564元 │同編號31之謝富琦帳戶│同上（本院卷1第129│同上          │
│    │            │93.06.25    │                    │頁）              │              │
├──┼──────┼──────┼──────────┼─────────┼───────┤
│十二│BNP0000000  │4,531,075元 │同編號31之謝富琦帳戶│新瑩逸企業社（本院│偽造之「新瑩逸│
│49  │            │            │                    │卷1第130頁）      │企業社」印文1 │
│    │            │            │                    │                  │枚            │
├──┼──────┼──────┼──────────┼─────────┼───────┤
│50  │BNP0000000  │3,500,000元 │同編號31之謝富琦帳戶│同上              │同上          │
│    │            │93.06.22    │                    │                  │              │
├──┼──────┼──────┼──────────┼─────────┼───────┤
│十三│BNP0000000  │897,750元   │第一商業銀行安南分行│鼎通通運有限公司（│偽造之「鼎通通│
│51  │            │93.04.20    │之陳文慶帳戶、帳號60│本院卷1第135頁）  │運有限公司」印│
│    │            │            │000000000號         │                  │文1枚         │
├──┼──────┼──────┼──────────┼─────────┼───────┤
│十四│BNP0000000  │682,500元   │第一商業銀行安南分行│永豐禾營造有限公司│偽造之「永豐禾│
│52  │            │93.04.20    │之謝富琦帳戶、帳號60│（本院卷1第134頁）│營造有限公司」│
│    │            │            │000000000號         │                  │印文1枚       │
├──┼──────┼──────┼──────────┼─────────┼───────┤
│53  │BNP0000000  │682,500元   │同編號52之一銀謝富琦│同上              │同上          │
│    │            │93.04.20    │帳戶                │                  │              │
├──┼──────┼──────┼──────────┼─────────┼───────┤
│十五│BNP0000000  │614,945元   │同編號24之徐春榮帳戶│俊明交通有限公司（│偽造之「俊明交│
│54  │            │93.06.25    │                    │本院卷1第115頁）  │通有限公司」印│
│    │            │            │                    │                  │文1枚         │
├──┼──────┼──────┼──────────┼─────────┼───────┤
│55  │BNP0000000  │600,138元   │同編號24之徐春榮帳戶│同上              │同上          │
│    │            │93.06.25    │                    │                  │              │
├──┼──────┼──────┼──────────┼─────────┼───────┤
│56  │BNP0000000  │621,275元   │同編號24之徐春榮帳戶│同上              │同上          │
│    │            │93.06.15    │                    │                  │              │
├──┼──────┼──────┼──────────┼─────────┼───────┤
│57  │BNP0000000  │612,035元   │同編號24之徐春榮帳戶│同上（本院卷1第116│同上          │
│    │            │93.06.15    │                    │頁）              │              │
├──┼──────┼──────┼──────────┼─────────┼───────┤
│十六│BNP0000000  │782,250元   │第一商業銀行安南分行│宏一營造有限公司（│偽造之「宏一營│
│58  │            │93.04.20    │之陳進基帳戶、帳號60│本院卷1第134頁）  │造有限公司」印│
│    │            │            │000000000號         │                  │文1枚         │
├──┼──────┼──────┼──────────┼─────────┼───────┤
│59  │BNP0000000  │840,550元   │同編號58之一銀陳進基│同上（本院卷1第135│同上          │
│    │            │93.04.20    │帳戶                │頁）              │              │
├──┼──────┼──────┼──────────┼─────────┼───────┤
│60  │BNP0000000  │4,037,000元 │同編號52之一銀謝富琦│同上（本院卷1第138│偽造之「宏一營│
│    │            │93.04.05    │帳戶                │頁）              │造有限公司」印│
│    │            │            │                    │                  │文2枚         │
├──┼──────┼──────┼──────────┼─────────┼───────┤
│十七│BNP0000000  │531,000元   │第一商業銀行赤崁分行│李全晟營造有限公司│偽造之「李全晟│
│61  │            │93.05.10    │之帳號00000000000號 │（本院卷1第136頁）│營造有限公司」│
│    │            │            │帳戶                │                  │印文2枚       │
├──┼──────┼──────┼──────────┼─────────┼───────┤
│62  │BNP0000000  │573,000元   │同編號61之一銀赤崁分│同上              │同上          │
│    │            │93.05.10    │行帳戶              │                  │              │
├──┼──────┼──────┼──────────┼─────────┼───────┤
│63  │BNP0000000  │766,000元   │同編號61之一銀赤崁分│同上              │同上          │
│    │            │93.05.10    │行帳戶              │                  │              │
├──┼──────┼──────┼──────────┼─────────┼───────┤
│十八│BNP0000000  │856,738元   │大眾銀行灣裡簡易型分│無                │偽造之「琮致實│
│64  │            │93.03.27    │行帳號00000000000號 │（本院卷1第137頁）│業股份有限公司│
│    │            │            │帳戶                │                  │」印文1枚     │
└──┴──────┴──────┴──────────┴─────────┴───────┘
附表Ｃ：被告甲○○指示虛偽開立之具名支票（新臺幣）
        （即本件起訴書附表四及檢察官補充表格所示-參見本
        院卷1第130、101、04 至108頁）
┌──┬────────┬──────────────┬────┬─────────────┐
│編號│公司行號        │具名支票面額總計-參臺南地檢 │資金流向│備    註                  │
│    │                │署95年度聲搜字第45號卷第5至 │        │                          │
│    │                │10頁（經檢察官於審理中更正之│        │                          │
│    │                │面額總計）（參本院卷1第101、│        │                          │
│    │                │104 至108頁）               │        │                          │
├──┼────────┼──────────────┼────┼─────────────┤
│一  │潤豐營造有限公司│1980萬630元（1719萬6045元） │王仁農  │即指如附表Ｂ編號1至12所示 │
│    │                │（見本院卷1第104頁）        │        │之支票（見本院卷1第104頁）│
├──┼────────┼──────────────┼────┼─────────────┤
│二  │翰東工程有限公司│2888萬8981元（1161萬9043元）│王仁農  │即指如附表Ｂ編號13至18所示│
│    │                │（見本院卷1第104頁）        │        │之支票（見本院卷1第104頁）│
├──┼────────┼──────────────┼────┼─────────────┤
│三  │廣揚企業有限公司│1260萬7049元（603萬8915元） │王仁農  │即指如附表Ｂ編號19至21所示│
│    │                │（見本院卷1第105頁）        │        │之支票（見本院卷1第105頁）│
├──┼────────┼──────────────┼────┼─────────────┤
│四  │長鎰工程有限公司│817萬3200元（未更正）       │王仁農  │即指如附表Ｂ編號22、23所示│
│    │                │（見本院卷1第105頁）        │        │之支票（見本院卷1第105頁）│
├──┼────────┼──────────────┼────┼─────────────┤
│五  │力圖工程有限公司│4716萬8806元（2386萬0714元）│徐春榮  │即指如附表Ｂ編號24至27所示│
│    │                │（見本院卷1第105頁）        │        │之支票（見本院卷1第105頁）│
├──┼────────┼──────────────┼────┼─────────────┤
│六  │再生緣有限公司  │400萬0500元（400萬0000元）  │徐春榮  │即指如附表Ｂ編號28所示之支│
│    │                │（見本院卷1第106頁）        │        │票（見本院卷1第106頁）    │
├──┼────────┼──────────────┼────┼─────────────┤
│七  │海穎工程有限公司│1275萬5201元（893萬6450元） │徐春榮  │即指如附表Ｂ編號29、30所示│
│    │                │（見本院卷1第106頁）        │        │之支票（見本院卷1第106頁）│
├──┼────────┼──────────────┼────┼─────────────┤
│八  │桃芝工程有限公司│1213萬3949元（未更正）      │謝富琦  │即指如附表Ｂ編號31至35所示│
│    │                │（見本院卷1第106頁）        │        │之支票（見本院卷1第106頁）│
├──┼────────┼──────────────┼────┼─────────────┤
│九  │大三魁營造廠有限│1711萬9201元（未更正）      │謝富琦  │即指如附表Ｂ編號36至44所示│
│    │公司            │（見本院卷1第107頁）        │        │之支票（見本院卷1第107頁）│
├──┼────────┼──────────────┼────┼─────────────┤
│十  │育曳實業有限公司│619萬2951元（618萬2951元）  │謝富琦  │即指如附表Ｂ編號45、46所示│
│    │                │（見本院卷1第107頁）        │        │之支票（見本院卷1第107頁）│
├──┼────────┼──────────────┼────┼─────────────┤
│十一│頌叟企業有限公司│1998萬9600元（763萬1564元） │謝富琦  │即指如附表Ｂ編號47、48所示│
│    │                │（見本院卷1第107頁）        │        │之支票（見本院卷1第107頁）│
├──┼────────┼──────────────┼────┼─────────────┤
│十二│新瑩逸企業社    │803萬1075元（未更正）       │謝富琦  │即指如附表Ｂ編號49、50所示│
│    │                │（見本院卷1第108頁）        │        │之支票（見本院卷1第108頁）│
├──┼────────┼──────────────┼────┼─────────────┤
│十三│鼎運通運有限公司│567萬504元（89萬7750元）    │陳文慶  │即指如附表Ｂ編號51所示之支│
│    │                │（見本院卷1第108頁）        │        │票（見本院卷1第108頁）    │
├──┼────────┼──────────────┼────┼─────────────┤
│十四│永豐禾營造有限公│382萬2000元（136萬5000元）  │謝富琦  │即指如附表Ｂ編號52、53所示│
│    │司              │（見本院卷1第108頁）        │        │之支票（見本院卷1第108頁）│
└──┴────────┴──────────────┴────┴─────────────┘
附表Ｄ：
┌─────────────────────────────────────────────┐
│1.如附表Ｂ「偽造之背書」欄所示偽造之印文均沒收。                                          │
│2.如附表Ｂ「偽造之背書」欄所示偽造印文之偽造之印章各1枚均沒收。                           │
└─────────────────────────────────────────────┘
附表Ｅ：
┌──┬──────┬───┬─────┬──────────────────────┬──┐
│編號│公司行號    │發票購│涉案期間（│奕通營造有限公司購買進項發票金額/逃漏營業稅 │備註│
│    │            │買人  │起迄民國年│金額（元-新臺幣）                           │    │
│    │            │      │月）      │                                            │    │
├──┼──────┼───┼─────┼──────────────────────┼──┤
│1   │頌叟企業有限│戊○○│0000-0000 │1956萬7715元，逃漏營業稅金額97萬8391元。    │p86 │
│    │公司（實際負│      │          │                                            │-87 │
│    │責人李永裕）│      │          │                                            │    │
├──┼──────┼───┼─────┼──────────────────────┼──┤
│2   │育曳實業有限│戊○○│0000-0000 │598萬6316元，逃漏營業稅金額29萬9316元。     │p97 │
│    │公司（實際負│      │          │                                            │    │
│    │責人李永裕）│      │          │                                            │    │
├──┼──────┼───┼─────┼──────────────────────┼──┤
│3   │新瑩逸企業社│戊○○│8911~9001 │841萬548元，逃漏營業稅金額42萬527元。       │p100│
│    │（實際負責人│      │          │                                            │-1  │
│    │李永裕）    │      │          │                                            │    │
├──┼──────┼───┼─────┼──────────────────────┼──┤
│4   │海穎工程有限│戊○○│0000-0000 │1214萬7810元，逃漏營業稅金額60萬7391元。    │p101│
│    │公司（實際負│      │          │                                            │李永│
│    │責人李永裕）│      │          │                                            │裕  │
├──┼──────┼───┼─────┼──────────────────────┼──┤
│5   │再生緣有限公│戊○○│0000-0000 │381萬元，逃漏營業稅金額19萬500元。          │p99 │
│    │司          │      │          │                                            │-10 │
├──┼──────┼───┼─────┼──────────────────────┼──┤
│6   │力圖工程有限│戊○○│0000-0000 │4492萬2672元，逃漏營業稅金額224萬6134元。   │p87 │
│    │公司（實際負│      │          │                                            │-89 │
│    │責人李永裕）│      │          │                                            │    │
├──┼──────┼───┼─────┼──────────────────────┼──┤
│7   │廣揚企業有限│戊○○│0000-0000 │年月、統一發票字軌、銷售額、逃漏營業稅金額  │p95 │
│    │公司（實際負│      │          ├──────────────────────┤    │
│    │責人李永裕）│      │          │91.09、PY00000000、1,566,137元、78,307元    │    │
│    │            │      │          │91.09、PY00000000、  850,000元、42,500元    │    │
│    │            │      │          │91.09、PY00000000、  845,000元、42,250元    │    │
│    │            │      │          │91.09、PY00000000、  853,000元、42,650元    │    │
│    │            │      │          │91.09、PY00000000、  836,000元、41,800元    │    │
│    │            │      │          │91.10、PY00000000、  840,000元、42,000元    │    │
│    │            │      │          │91.10、PY00000000、  835,000元、41,750元    │    │
│    │            │      │          │91.10、PY00000000、  939,023元、46,951元    │    │
├──┼──────┼───┼─────┼──────────────────────┼──┤
│8   │翰東工程有限│戊○○│0000-0000 │年月、統一發票字軌、銷售額、逃漏營業稅金額  │p89 │
│    │公司（實際負│      │          ├──────────────────────┤-91 │
│    │責人李永裕）│      │          │91.03、MB00000000、  719,335元、35,967元    │    │
│    │            │      │          │91.03、MB00000000、  856,500元、42,825元    │    │
│    │            │      │          │91.03、MB00000000、  979,110元、48,956元    │    │
│    │            │      │          │91.03、MB00000000、  942,500元、47,125元    │    │
│    │            │      │          │91.04、MB00000000、  719,335元、35,967元    │    │
│    │            │      │          │91.04、MB00000000、  979,110元、48,956元    │    │
│    │            │      │          │91.04、MB00000000、  461,300元、23,065元    │    │
│    │            │      │          │91.05、NA00000000、  450,000元、22,500元    │    │
│    │            │      │          │91.05、NA00000000、  500,000元、25,000元    │    │
│    │            │      │          │91.05、NA00000000、  600,000元、30,000元    │    │
│    │            │      │          │91.05、NA00000000、  850,000元、42,500元    │    │
│    │            │      │          │91.05、NA00000000、  700,000元、35,000元    │    │
│    │            │      │          │91.05、NA00000000、  559,784元、27,989元    │    │
│    │            │      │          │91.06、NA00000000、  550,000元、27,500元    │    │
│    │            │      │          │91.06、NA00000000、  850,000元、42,500元    │    │
│    │            │      │          │91.06、NA00000000、  450,000元、22,500元    │    │
│    │            │      │          │91.06、NA00000000、  870,686元、43,534元    │    │
│    │            │      │          │91.06、NA00000000、  550,000元、27,500元    │    │
│    │            │      │          │91.06、NA00000000、  700,000元、35,000元    │    │
│    │            │      │          │91.06、NA00000000、  831,547元、41,577元    │    │
│    │            │      │          │91.06、NA00000000、  920,000元、46,000元    │    │
│    │            │      │          │91.06、NA00000000、  930,000元、46,500元    │    │
│    │            │      │          │91.06、NA00000000、  845,000元、42,250元    │    │
│    │            │      │          │91.06、NA00000000、  845,000元、42,250元    │    │
│    │            │      │          │91.07、NZ00000000、  749,360元、37,468元    │    │
│    │            │      │          │91.07、NZ00000000、  650,000元、32,500元    │    │
│    │            │      │          │91.07、NZ00000000、  420,000元、21,000元    │    │
│    │            │      │          │91.07、NZ00000000、  420,000元、21,000元    │    │
│    │            │      │          │91.07、NZ00000000、  656,000元、32,800元    │    │
│    │            │      │          │91.07、NZ00000000、  676,000元、33,800元    │    │
│    │            │      │          │91.08、NX00000000、  275,702元、13,785元    │    │
│    │            │      │          │91.08、NZ00000000、  749,360元、37,468元    │    │
│    │            │      │          │91.08、NZ00000000、  675,700元、33,785元    │    │
│    │            │      │          │91.08、NZ00000000、  275,702元、13,785元    │    │
│    │            │      │          │91.08、NZ00000000、  656,000元、32,800元    │    │
│    │            │      │          │91.08、NZ00000000、  750,000元、37,500元    │    │
│    │            │      │          │91.08、NZ00000000、  611,000元、30,550元    │    │
│    │            │      │          │91.09、PY00000000、  360,000元、18,000元    │    │
│    │            │      │          │91.09、PY00000000、1,766,300元、88,315元    │    │
│    │            │      │          │91.09、PY00000000、  720,000元、36,000元    │    │
│    │            │      │          │91.09、PY00000000、  760,000元、38,000元    │    │
│    │            │      │          │91.10、PY00000000、  160,000元、 8,000元    │    │
│    │            │      │          │91.10、PY00000000、1,365,531元、68,277元    │    │
│    │            │      │          │91.10、PY00000000、  600,000元、30,000元    │    │
│    │            │      │          │91.10、PY00000000、  650,000元、32,500元    │    │
│    │            │      │          │91.10、PY00000000、1,000,000元、50,000元    │    │
│    │            │      │          │91.10、PY00000000、  650,000元、32,500元    │    │
│    │            │      │          │91.10、PY00000000、1,100,000元、55,000元    │    │
│    │            │      │          │91.10、PY00000000、  560,000元、28,000元    │    │
│    │            │      │          │91.10、PY00000000、1,000,000元、50,000元    │    │
│    │            │      │          │91.10、PY00000000、1,000,000元、50,000元    │    │
│    │            │      │          │91.10、PY00000000、  300,000元、15,000元    │    │
│    │            │      │          │91.10、PY00000000、1,200,000元、60,000元    │    │
│    │            │      │          │91.11、QX00000000、  667,000元、33,350元    │    │
│    │            │      │          │91.11、QX00000000、  633,188元、31,659元    │    │
│    │            │      │          │91.11、QX00000000、  858,305元、42,915元    │    │
│    │            │      │          │91.12、QX00000000、  866,027元、43,301元    │    │
│    │            │      │          │91.12、QX00000000、  898,027元、44,901元    │    │
│    │            │      │          │91.12、QX00000000、  581,360元、29,068元    │    │
└──┴──────┴───┴─────┴──────────────────────┴──┘
附表Ｆ：被告乙○○擔任負責人期間（92年1月3日至93年6月3日
        ）奕通公司虛進一覽表
┌──┬─────┬────┬──────┬──────────────────┬─────┐
│編號│公司行號  │發票購買│涉案期間（起│奕通營造有限公司購買進項發票金額    │備    註  │
│    │          │人      │迄民國年月）│/逃漏營業稅金額                     │          │
├──┼─────┼────┼──────┼──────────────────┼─────┤
│1   │長鎰工程有│戊○○  │0000-0000   │778萬4000元，逃漏營業稅金額38萬9200 │p238      │
│    │限公司    │        │            │元。                                │          │
├──┼─────┼────┼──────┼──────────────────┼─────┤
│2   │潤豐營造有│戊○○  │0000-0000   │1885萬7743元，逃漏營業稅金額94萬2887│p412      │
│    │限公司    │        │            │元。                                │          │
├──┼─────┼────┼──────┼──────────────────┼─────┤
│3   │廣揚企業有│戊○○  │0000-0000   │1200萬6712元，逃漏營業稅金額60萬336 │p95-96    │
│    │限公司    │        │            │元。                                │          │
├──┼─────┼────┼──────┼──────────────────┼─────┤
│4   │翰東工程有│戊○○  │0000-0000   │6951萬3202元，逃漏營業稅金額347萬566│p91-95    │
│    │限公司    │        │            │0元。                               │          │
├──┼─────┼────┼──────┼──────────────────┼─────┤
│5   │桃芝工程有│戊○○  │0000-0000   │1155萬6142元，逃漏營業稅金額57萬7807│p220      │
│    │限公司    │        │            │元。                                │          │
├──┼─────┼────┼──────┼──────────────────┼─────┤
│6   │李全晟營造│戊○○  │9211        │178萬2292元，逃漏營業稅金額8萬9114元│p252      │
│    │有限公司  │        │            │。                                  │          │
├──┼─────┼────┼──────┼──────────────────┼─────┤
│7   │俊明交通有│甲○○  │0000-0000   │233萬1802元，逃漏營業稅金額11萬6591 │p100      │
│    │限公司    │        │            │元。                                │          │
├──┼─────┼────┼──────┼──────────────────┼─────┤
│8   │宏一營造有│甲○○  │0000-0000   │572萬1029元，逃漏營業稅金額28萬6052 │p119      │
│    │限公司    │        │            │元。                                │          │
├──┼─────┼────┼──────┼──────────────────┼─────┤
│9   │鼎運通運有│甲○○  │0000-0000   │540萬480元，逃漏營業稅金額27萬24元。│p127      │
│    │限公司    │        │            │                                    │          │
├──┼─────┼────┼──────┼──────────────────┼─────┤
│10  │永豐禾營造│甲○○  │0000-0000   │364萬元，逃漏營業稅金額18萬2000元。 │p235      │
│    │有限公司  │        │            │                                    │          │
├──┼─────┼────┼──────┼──────────────────┼─────┤
│11  │大三魁營造│甲○○  │0000-0000   │1630萬4000元，逃漏營業稅金額81萬5201│p105-106  │
│    │廠有限公司│        │            │元。                                │          │
├──┼─────┼────┼──────┼──────────────────┼─────┤
│    │小計（新臺│        │            │共1億4223萬3402元，逃漏營業稅金額共 │          │
│    │幣）      │        │            │711萬1670元。                       │          │
└──┴─────┴────┴──────┴──────────────────┴─────┘
附表Ｇ（即本件起訴書之證據清單欄(三)被告乙○○部分）：
┌──┬───────────┬───────────────────────────┬─────┐
│編號│證    據    名    稱  │      待      證      事      實                      │      備考│
├──┼───────────┼───────────────────────────┼─────┤
│a.  │被告戊○○於96年12月28│一、伊坦承透過另案被告李永裕購買「廣揚企業有限公司、翰│95偵6897號│
│36  │日偵訊筆錄。          │    東工程有限公司」發票之事實。                      │卷二，    │
│    │                      │二、伊以月薪2萬5000元之代價請乙○○擔任奕通公司負責人 │p121-128  │
│    │                      │    之事實。                                          │          │
├──┼───────────┼───────────────────────────┼─────┤
│b.  │被告戊○○於95年4月19 │一、伊對取得潤豐營造有限公司等虛設行號公司之發票並不清│95偵6897號│
│37  │日偵訊筆錄。          │    楚，但都是伊的下包李永裕與沈國欽交付的。          │卷一，    │
│    │                      │                                                      │p236-245  │
│    │                      │                                                      │          │
├──┼───────────┼───────────────────────────┼─────┤
│c.  │被告甲○○於95年4月27 │具結證稱、供述：                                      │95偵6897號│
│38  │日第1次偵訊筆錄、調查 │一、「潤豐營造有限公司、翰東工程有限公司、廣揚企業有限│卷一，    │
│    │筆錄。                │    公司、長鎰工程有限公司、李全晟營造有限公司、桃芝工│p205-220  │
│    │                      │    程有限公司」等公司是被告戊○○所提供的發票，取得上│          │
│    │                      │    開虛設行號發票之時間為被告乙○○擔任負責人期間，併│          │
│    │                      │    此敘明。                                          │          │
│    │                      │二、同案被告黃雅琴作帳都是依照伊或被告戊○○之指示。  │          │
├──┼───────────┼───────────────────────────┼─────┤
│d.  │被告甲○○於95年4月21 │供述：                                                │95偵6897號│
│39  │日檢察事務官詢問筆錄。│一、坦承伊是奕通公司之實際負責人，被告戊○○亦有實際參│卷一，    │
│    │                      │    與經營。                                          │p198-204  │
├──┼───────────┼───────────────────────────┼─────┤
│e.  │證人李永裕於96年11月2 │具結證稱：                                            │95偵12233 │
│40  │日檢察事務官詢問筆錄、│一、廣揚、翰東等公司，是伊找丁○○擔任人頭負責人，代價│號，      │
│    │偵訊筆錄。            │    是開出發票面額的0.5%。奕通公司取得上開虛設行號發票│p158-165  │
│    │                      │    之時間為被告乙○○擔任負責人期間，併此敘明。      │          │
│    │                      │二、指認被告戊○○即是向伊購買發票之人，購買發票金額是│          │
│    │                      │    發票面額之3% 至3.5%。                             │          │
├──┼───────────┼───────────────────────────┼─────┤
│f.  │證人杜家成於95年4月17 │證稱：                                                │95偵6897號│
│41  │日訊問筆錄、調查筆錄。│一、被告甲○○、戊○○實際負責奕通公司之經營。        │卷一，    │
│    │                      │二、奕通公司找人頭負責人目的是擔心公司如果有事情的話，│p24-33，  │
│    │                      │    就由人頭去負擔，人頭不是余昆陸就是戊○○找來的。  │p33-39    │
├──┼───────────┼───────────────────────────┼─────┤
│g.  │證人黃雅琴於95年4月17 │具結證稱：                                            │95偵6897號│
│42  │日偵訊筆錄、調查筆錄。│一、戊○○、甲○○都是奕通公司之實際負責人之事實。    │卷一，    │
│    │                      │二、被告乙○○係被告戊○○所找來之人頭負責人。        │p162-184  │
│    │                      │三、「潤豐營造有限公司、翰東工程有限公司、廣揚企業有限│          │
│    │                      │    公司、長鎰工程有限公司、李全晟營造有限公司、俊明交│          │
│    │                      │    通有限公司、桃芝工程有限公司、大三魁營造廠有限公司│          │
│    │                      │    」等公司之發票都是被告戊○○或沈先生（經查證為被告│          │
│    │                      │    沈國欽）拿回來讓伊申報，伊並不知道他們是人頭公司。│          │
│    │                      │    奕通公司取得上開虛設行號發票之時間為被告乙○○擔任│          │
│    │                      │    負責人期間，併此敘明。                            │          │
├──┼───────────┼───────────────────────────┼─────┤
│h.  │證人林素敏於95年4月27 │具結證稱：                                            │95偵6897號│
│43  │日檢察事務官詢問筆錄、│一、「奕通公司」與「宏一營造有限公司、潤豐營造有限公司│卷一，    │
│    │偵訊筆錄。            │    、俊明交通有限公司、鼎運通運有限公司、大三魁營造廠│p223-234  │
│    │                      │    有限公司、永豐禾營造有限公司」等公司之資金流向，是│          │
│    │                      │    被告甲○○指示伊和被告黃雅琴做的，奕通公司當時之登│          │
│    │                      │    記負責人為被告乙○○，併此敘明。                  │          │
│    │                      │二、資金流向是在申報上開公司的進項發票後再去補的。    │          │
├──┼───────────┼───────────────────────────┼─────┤
│i.  │被告乙○○於95年1月6日│坦承受雇於同案被告戊○○，以月薪2萬5  千元之代價，擔任│94他172號 │
│44  │檢察事務官詢問筆錄。  │奕通公司負責人之事實。                                │卷一，    │
│    │                      │                                                      │p365-367  │
│    │                      │                                                      │          │
├──┼───────────┼───────────────────────────┼─────┤
│j.  │南區國稅局安南稽徵所局│證明奕通公司於被告乙○○擔任負責人期間，無實際交易卻向│94他172號 │
│45  │刑事案件移送書及其附件│「長鎰工程有限公司、潤豐營造有限公司、廣揚企業有限公司│卷一，    │
│    │資料、奕通公司取得非實│、翰東工程有限公司、桃芝工程有限公司、李全晟營造有限公│p1-196  95│
│    │際交易對象發票查核報告│司、俊明交通有限公司、宏一營造有限公司、鼎運通運有限公│偵12233 號│
│    │、法務部調查局南部地區│司、永豐禾營造有限公司、大三魁營造廠有限公司」等公司購│，p1-18   │
│    │機動工作組刑事案件移送│買發票之事實。                                        │          │
│    │書及其附件資料。      │                                                      │          │
├──┼───────────┼───────────────────────────┼─────┤
│k.  │經濟部中部辦公室95年1 │證明奕通公司於92年1月3日至93年6月3日期間由乙○○擔任負│94他172號 │
│46  │月12日經中三字第095308│責人，93年6月3日迄今由杜家成擔任負責人之事實，余燦詠登│卷三，    │
│    │65440號函文（奕通營造 │記為股東、戊○○曾登記為股東之事實。                  │p2-21，   │
│    │有限公司登記資料）。  │                                                      │p58-104   │
├──┼───────────┼───────────────────────────┼─────┤
│l.  │證人黃雅琴提供之奕通公│證明被告乙○○擔任負責人期間，奕通公司取得「翰東工程有│95偵6897號│
│47  │司虛偽進項發票明細及虛│限公司、廣揚企業有限公司、鼎運通運有限公司、宏一營造有│卷二，    │
│    │偽進項發票之第三聯。  │限公司、潤豐營造有限公司、李全晟營造有限公司、永豐禾營│p11-52    │
│    │                      │造有限公司、俊明交通有限公司」等虛設行號之發票之事實。│          │
├──┼───────────┼───────────────────────────┼─────┤
│m.  │南區國稅局安南稽徵所96│證明被告乙○○擔任負責人期間，奕通公司取得「翰東工程有│95偵6897號│
│48  │年1月17日、96年3月12日│限公司、廣揚企業有限公司、鼎運通運有限公司、宏一營造有│卷二，附件│
│    │函文資料（即奕通公司自│限公司、潤豐營造有限公司、李全晟營造有限公司、永豐禾營│資料，    │
│    │89年11月起至93年4月間 │造有限公司、俊明交通有限公司」等虛設行號發票，合計共1 │p1-417    │
│    │之進項來源及銷項來源去│億4223萬3402元，逃漏營業稅金額共711 萬1670元。        │          │
│    │路明細表、專案申請調檔│                                                      │          │
│    │統一發票查核名冊、營業│                                                      │          │
│    │人銷售額與稅額申報書）│                                                      │          │
├──┼───────────┼───────────────────────────┼─────┤
│n.  │扣押物編號七：進銷資料│奕通公司取得虛設行號發票之事實。                      │95偵6897號│
│49  │、扣押物編號八：付款簽│                                                      │卷二，    │
│    │收簿、扣押物編號八：奕│                                                      │p65-67    │
│    │通公司電腦資料、扣押物│                                                      │          │
│    │編號十八：戊○○等人取│                                                      │          │
│    │得及開立之發票明細。  │                                                      │          │
└──┴───────────┴───────────────────────────┴─────┘

司法院資訊處製作；財團法人民間司法改革基金會備份。
